【裁判字號】    96,訴,591
【裁判日期】    981231
【裁判案由】    詐欺
【裁判全文】
臺灣臺南地方法院刑事判決              95年度訴字第1444號
公  訴  人  臺灣臺南地方法院檢察署檢察官
被      告  楊吉龍
選任辯護人  蔡敬文律師
被      告  易智慧
            林宏憲
上 列 1 人
選任辯護人  王叡齡律師
被      告  甲○○  女  28歲（民國○○年○○月○○日生）
                    身分證統一編號：Ｚ000000000號
                    住桃園縣平鎮市○○街31巷10號
上列被告等因詐欺等案件，經檢察官提起公訴（95年度偵字第88
15號、第14315號）及追加起訴（95年度偵字第14315號、96年度
偵字第717號），本院判決如下：
    主  文
楊吉龍、甲○○共同犯常業詐欺取財罪，楊吉龍處有期徒刑參年
，甲○○處有期徒刑參年肆月，扣案如附表七所示之物品均沒收
。
林宏憲幫助犯詐欺取財罪，處有期徒刑壹年，減為有期徒刑陸月
，如易科罰金，以銀元參佰元即新臺幣玖佰元折算壹日。
易智慧無罪。
    事  實
一、張志龍（綽號「小曹」、「龍仔」等，業經本院另為審結）
    於94年10月間某日，與大陸地區真實姓名年籍不詳綽號「三
    哥」、「保仔」、「阿福」、「阿昌」及「阿固」等人，因
    見以電話詐騙民眾可謀取不法利益，乃共同基於為自己不法
    所有之常業詐欺犯意聯絡，合組詐騙集團，對於臺灣地區民
    眾進行詐騙，使被害人受騙而依指示匯款，該等集團復為躲
    避檢警查緝及便利取得贓款，並收購金融機構之人頭帳戶，
    以供被害人匯款之用；張志龍並在臺灣負責網羅無業而缺錢
    花用者為成員、提領詐騙所得之款項、登報收購人頭帳戶、
    徵佣收購人頭帳戶之外務員等事宜；張志龍並與「三哥」等
    大陸地區集團成員約定每收得1份人頭帳戶，張志龍可自詐
    騙集團處獲得新臺幣（下同）8千至1萬5千元不等之利益。
    之後，張志龍即陸續邀集知情且具有常業詐欺取財犯意聯絡
    之胞弟張萬子、胞弟張銘祥、張志龍女友甲○○、友人潘瑞
    樺、劉子敬、楊吉龍等人加入詐騙集團，由張銘祥依指示負
    責匯出購買人頭帳戶之金錢，由甲○○負責大陸地區人員吸
    收、訓練、聯繫等事宜，並由楊吉龍、潘瑞樺及劉子敬負責
    持提款卡至提款機或至金融機構臨櫃提領被害人匯入人頭帳
    戶之款項，每次提款後，楊吉龍、潘瑞樺、劉子敬並扣留款
    項之百分之5至百分之8左右作為自己之報酬，復依張志龍或
    「三哥」等人之指示，將其餘款項匯入不詳帳戶或逕交付予
    張志龍及潘瑞樺（楊吉龍並曾利用其不知情之女友易智慧為
    之）；並自95年初某日起，張萬子及潘瑞華復依張志龍之指
    示，於自由時報及中國時報等報紙，刊登收購帳戶及應徵外
    務員之廣告；其等以5千至6千元不等之代價，大量收購銀行
    或郵局之人頭帳戶，由潘瑞樺或張萬子等人以電話與販賣帳
    戶者約定收取帳戶存摺、提款卡等物之時間、地點後，由潘
    瑞樺與張萬子指示外務員前去向販賣者收取該帳戶並測試帳
    戶是否具有語音轉帳或約定轉帳等功能，經外務員確定堪用
    後，張銘祥再依張志龍之指示將款項匯入人頭帳戶，由收購
    帳戶之外務員提領後，轉交予販賣帳戶者。外務員則在收取
    帳戶之存摺、提款卡、身分證影本、印章等物後，以「加達
    快遞」等包裹貨運寄送之方式，送達指定地點後，由潘瑞樺
    及楊吉龍等人前去領取，復轉交於詐騙集團之其他分子持以
    詐騙牟利。同期間，具有常業詐欺取財犯意聯絡之戴銘耀、
    陳鵬偉、黃詠欽及陳柏年等人，暨具有幫助詐欺取財犯意之
    林宏憲，見報載「應徵外務員」之廣告，即應徵加入集團成
    為收購人頭帳戶之外務員，並依張萬子、潘瑞樺等人之指示
    收購「曾皇鈞」、「陳奕璋」、「陳泓霖」等人之人頭帳戶
    ，每收購一份帳戶，並可向張萬子等人領取1千元之報酬。
    其中，上開犯罪集團成員向非共犯之吳秀鳳、李淑嬿、林春
    宏、林德順、俞端誠、陳志豪、陳詠忠、陳雁伶、鄔忠福及
    鄭元淵等人（上開吳秀鳳至鄭元淵等人部分由檢察官另為偵
    辦）收購取得金融機構人頭帳戶後，並向如附表1所示之人
    以佯稱「中獎通知」、「友人借款」、「電話恐嚇詐騙」、
    「信用貸款」、「負債整合」、「色情詐騙」、「中華電信
    退費」、「信用卡未繳款」、「網路援交」等方式詐騙，使
    該等被害人等陷於錯誤，依照指示，匯款或轉帳如附表1所
    示之金錢，至張志龍等人收購如附表1所示之指定人頭帳戶
    ，再由楊吉龍、潘瑞樺及劉子敬等人聽從指示提領並交付詐
    騙集團，致生損害於被害人，其中甲○○並曾於95年3月22
    日、同年4月4日、同年4月6日、同年4月28日及同年5月3日
    ，均自中國大陸地區，由甲○○之中國國際信託商業銀行帳
    戶（帳號000000000000號），分別將所得贓款匯款8萬5千元
    、1萬4千元、2萬元、2萬元及10萬元，至張志龍借用之不知
    情其母張高寶蓮之台北富邦銀行帳戶（帳號000000000000）
    。而張志龍、張萬子、張銘祥、潘瑞樺、劉子敬、張銘祥、
    戴銘耀、陳鵬偉、楊吉龍、甲○○、黃詠欽即為上開分工，
    並依被害人遭詐騙款項取佣為酬，而以之為常業，恃此為生
    。其後，警方(1)於95年6月2日上午6時許，在張志龍位於臺
    北市○○區○○路3段38巷5之3號住處，扣得張志龍、張銘
    祥所有如附表2、3所示之物品；(2)同日上午6時許，在張萬
    子位於臺北市○○區○○路3段38巷5之6號住處，扣得張萬
    子所有如附表4所示之物品；(3)同日上午7時許，在潘瑞樺、
    劉子敬位於臺北縣鶯歌鎮○○里○○街11之8號8樓住處，扣
    得潘瑞樺、劉子敬所有如附表5、6所示之物品；(4)同日上午
    7時05分許，在戴銘耀位於臺北縣板橋市○○街53巷23號9樓
    住處，扣得戴銘耀所有如附表6之1所示之物品；(5)同日上午
    7時15分許，在楊吉龍位於桃園縣八德市○○路○段428巷17
    弄2衖4號4樓住處，扣得楊吉龍所有如附表6之2所示之物品
    ；(6)同日上午7時許，在陳鵬偉位於桃園縣桃園市○○路139
    6號2樓之6住處，扣得陳鵬偉所有如附表6之3所示之物品（
    張志龍、張萬子、張銘祥、潘瑞樺、劉子敬、戴銘耀、陳鵬
    偉業由本院另案判決有罪審結；陳柏年業於98年2月6日死亡
    ，由本院另為審結；黃詠欽現正通緝中）。
二、案經臺灣臺南地方法院檢察署（下稱臺南地檢署）檢察官指
    揮臺南市警察局偵辦暨該警察局移送臺南地檢署檢察官偵查
    起訴，及臺南市警察局報告臺南地檢署檢察官追加起訴。
    理  由
壹、有罪部分：
一、證據能力部分：
  (一)被告以外之人於審判外之言詞或書面陳述，除法律有規定者
    外，不得作為證據，刑事訴訟法第159條第1項固定有明文，
    又刑事訴訟法第159條之2規定：「被告以外之人於檢察事務
    官、司法警察官或司法警察調查中所為之陳述，與審判中不
    符時，其先前之陳述具有較可信之特別情況，且為證明犯罪
    事實存否所必要者，得為證據」，是於符合前開法律所列條
    件下，仍承認上開陳述之證據適格。而證人「先前不一致之
    陳述」，係指先前於審判外陳述之人現於法院作證，且該審
    判外之陳述與該證人於審判中之證詞相較有不一致之情形。
    因此後者既於審判中作證，即處於法院得親自觀察證人前後
    陳述不一致之反應，以判斷究何者較為可採，且就詰問而言
    ，因該證人現於法院作證，被告不但得對證人現在之證詞進
    行詰問，亦得對其先前陳述為詰問，即對於先前不一致之陳
    述為詰問。因此，法院於審理時既已賦予被告（或其辯護人
    ）於審判中親自詰問證人之機會，被告對於任何各該證人於
    警詢、偵查、或審理中有何不利於被告之證述，均有表示意
    見之機會，則此時，如法院認為先前之陳述有較可信之特別
    情況、更有證據價值時，自得為證據，此亦為刑事訴訟法第
    159條之2對於傳聞法則之例外規定之意旨，又該條所謂具有
    可信之特別情況，法院應比較前後陳述之外部情況（如時間
    之間隔、有意識地迴避、受不當外力干擾、事後串謀、自首
    或立即反應所知等）進行比較，以資決定何者外部情況具有
    可信性，若陳述係在特別可信之情況下所為，虛偽陳述之危
    險性不高，雖係審判外陳述，仍得承認其證據能力。
  (二)查證人即被告甲○○之父江新庚於98年8月20日之審理中結
    證稱：「（問：00000  00000這支電話你有使用過嗎？）答
    ：不知道，我怎麼會記得號碼。（問：所以我問你這支門號
    有無使用過？）答：忘記了。‧‧‧（問：你有無使用行動
    電話？）答：有。（問：你用自己的名義申辦的嗎？）答：
    是甲○○的名字。（問：你現在號碼幾號？）答：00000000
    00。（問：就是我剛剛跟你說的電話？）答：你剛才說幾號
    我沒有聽清楚。（問：我剛才問你說000000000？）答：那
    是我的電話。（問：你是何時開始使用？）答：蠻久了。‧
    ‧‧（問：甲○○到大陸的時候她會不會打行動電話給你？
    ）答：我沒有辦法回答，因為我常不在家，我星期一、三、
    五都要洗腎，她打回來是找她兒子。‧‧‧（問：你是說她
    從大陸有打過0000000000這支門號給你過？）答：不是，她
    都打家裡電話，至於這支0000000000有無打過，我現在無法
    跟你回答，我沒有記的那麼清楚。（問：所以我問你說你女
    兒在大陸期間，有無撥打過你的行動電話給你過？）答：我
    沒辦法回答你，因為她大部分都打家裡電話‧‧‧（問：甲
    ○○打電話給你，大約都在何時？）答：她不是打給我，我
    們家裡不是我一個人。（問：她有無打過你這支行動電話給
    你？）答：她有無打這支行動電話，我真的記不清楚，她打
    家裡電話比較多。」云云（見本院95訴144號卷2第139至145
    頁），審酌證人江新庚上開審理中證詞之實質內容與其於95
    年12月5日之警詢所述：「問：你有無使用行動電話？電話
    號碼為何？）答：有。電話號碼為0000-000000。（問：另
    外在95年4月8日17時47分6秒至49分53秒及95年4月8日17時
    50分31秒至55分24秒有大陸電話00000000000撥打至你使用
    之0000-000000行動電話，請問該電話是何人打給你？）該
    電話是我女兒甲○○打給我的。」等節並不相符（見臺南地
    檢署96偵717號卷第15至17頁）。依刑事訴訟法第159條之2
    之規定，被告以外之人於檢察事務官、司法警察（官）調查
    時所為之陳述，屬傳聞證據，依同法第159條規定，本無證
    據能力，必具備「可信性」及「必要性」二要件，始例外得
    適用上開第159條之2規定，認有證據能力，採為證據。此之
    「必要性」要件，必須該陳述之重要待證事實部分，與審判
    中之陳述有所不符，包括審判中改稱忘記、不知道等雖非完
    全相異，但實質內容已有不符者在內，且該審判外之陳述，
    必為證明犯罪之待證事實存在或不存在所不可或缺，二者兼
    備，始足當之。故此所謂「為證明犯罪事實存否所必要者」
    ，既必須達不可或缺之程度，自係指就具體個案案情及相關
    卷證判斷，為發現實質真實目的，認為除該項審判外之陳述
    外，已無從再就同一供述者，取得與其上開審判外陳述之相
    同供述內容，倘以其他證據代替，亦無從達到同一目的之情
    形而言。本件證人江新庚於司法警察調查中所為之陳述，雖
    屬審判外之以陳述，惟本院認為其為被告甲○○之父，該警
    詢陳述當無誣陷被告甲○○之情形，自係出於自由意志所為
    之供述，其意志並未受到任何之壓抑，具有任意性，此由其
    於審理中並未表示，其警訊時曾遭受強暴、脅迫等不正方法
    訊問或非出於其自由意志而為供述而可知。故此，本院基於
    發見真實之需求，且為證明犯罪事實之存否為有必要，斟酌
    上開供述證據之取得過程並無瑕疵，且與本案待證事實間具
    有相當之關聯性，揆諸前揭說明，認為證人江新庚之警詢之
    陳述符合刑事訴訟法第159條之2之情形，有證據能力。
二、訊據被告楊吉龍、被告林宏憲對於上開犯罪事實均承認不諱
    ，又訊據被告甲○○固承認其曾係同案被告張志龍之女友，
    2人育有1子，上開8萬5千元等5筆匯款，係其自其上開中國
    國際信託商業銀行帳戶匯至張高寶蓮之上開台北富邦銀行帳
    戶等情無訛，惟矢口否認犯有上開常業詐欺之行為，辯稱：
    當時我人在國外，所以匯款請同案被張志龍幫我代繳信用卡
    、電話及保險等費費用，那時我不知道我所匯入款項的帳戶
    是同案被張志龍母親張高寶蓮的帳戶，我以為是同案被張志
    龍的，另門號0000000000號及0000000000號行動電話並不是
    我使用的電話，本件關於該2支門號行動電話之通聯監聽錄
    音內容都不是我的通話，我並未參與本件詐欺集團的行為云
    云，經查：
  (一)被告楊吉龍及被告林宏憲於偵審中對於上開犯罪事實均承認
    在卷，並有同案被告張志龍、同案被告張萬子、同案被告張
    銘祥、同案被告潘瑞樺、同案被告劉子敬、同案被告戴銘耀
    、同案被告陳鵬偉、同案被告陳柏年、同案被告黃詠欽、被
    告易智慧之、證人吳秀鳳、李淑嬿、林春宏、林德順、俞端
    誠、張玉婷、陳志豪、陳詠忠、鄭元淵、陳雁伶、鄔忠福之
    警詢時或偵審中供述或結證證述，被害人江淑惠、曾煥皙、
    李偉華、賴東正、方偉光、彭郁明、張秀貞、關意屏、方仁
    香、董廣明、鄭毓秋、朱耆玉、劉遇安、何東燦、曾昭林、
    林瑞華、李明憲、黎陳秀嬌、吳孟坤、楊國樑、邱清涼、謝
    素珠、闕國鼎、宋慶龍、江世豐、施力仁、林欣諭、余志強
    、孫乙同、徐日昇、張明正、賴富根、黃惠珍、林嘉琪、陳
    武忠、林金城、李後寬、許淑梅、徐君毅、趙淑萍、黃玉白
    、陳鴻銘、鍾金燕、鍾居安、金游素雲、黃中昱、魏榮俊、
    唐仁宇、鄭博順、邱敏華、周良振、林素珍、黃劍秋、郭千
    睿、李淑珠、李昌霖、劉藝紫、陳玉芬、林幸枝、曹定智、
    陳玉芳、劉淑娟、林炯浩、韓路琳、楊玉環、曹麗卿、溫寬
    蓉、謝美惠、溫金滿、陳思妤、黃美樺、王嘉香、黃雅妮、
    李佳諭、尹吉祥、郭姝妤、邱勝彥、陳彥成、陳信吉、楊誕
    敷、洪志良、郭雪櫻、傅國盛、涂祥麟、洪文輝、劉家利、
    林志穎、陳千金、廖慶森、盧信利、柯菊華、方美嬌、邱綾
    宸、呂玉琴、柯達勇、楊政倫、馬左君、羅義璋、楊金水、
    沈慶倉、黃庭蓁、呂惠綺、林皇亨、劉品辰、黃碧如於警詢
    時或偵查中之陳述附卷可佐，復有金融機構交易明細表、詐
    騙簡便格式表、郵政國內匯款執據、存款明細、交易查詢資
    料、匯款回條、印鑑卡、存摺資料、郵局立帳申請書、開戶
    資料、歷史交易資料、受理報案紀錄、行動電話資料、電話
    通聯資料、通訊監察書及通訊監察譯文、95年丙○朝學監字
    第206號、95年丙○朝學監續字第257號、275號、303號、35
    3號、338號、441號、520號、539號、625號、671號、697號
    、736號、796號、834號、845號通訊監察書、台中商業銀行
    豐原分行98年8月19日中豐原字第09804100489號函及所附該
    分行帳號000-0000000000000000號帳戶（戶名：廖進福）於
    95年3月30日及同年月31日之交易明細資料、中華郵政股份
    有限公司中壢興國郵局帳號0000000-0000000號帳戶（戶名
    ：林孟瑩）於95年6月22日至同年月25日之交易明細資料、
    中華郵政股份有限公司中壢郵局98年8月20日營字第0981100
    926號函及所附該郵局帳號0000000-0000000號帳戶（戶名：
    羅偉瑞）於95年5月8日至同年月11日之交易明細資料、合作
    金庫商業銀行中壢分行98年8月13日合金壢營字第098000545
    5號函及所附該分行帳號000-0000000000000號帳戶（戶名：
    羅偉瑞）於民國95年5月21日至同年月24日之交易明細資料
    、同案被告張萬子使用之門號0000000000號行動電話之95年
    2月24日通聯監聽譯文、中華郵政股份有限公司雲林郵局98
    年10月20日雲營字第0985001160號函所附古坑郵局帳號000-
    000000-0-0000000號帳戶（戶名：林俞汝）之95年5月1日至
    同年5月10日之往來交易明細資料、合作金庫商業銀行新店
    分行98年10月16日合金店字第0980004657號函及所附該分行
    帳號000-00000000000-00000號帳戶（戶名：蔡國強）之95
    年4月20日至同年4月30日之往來交易明細資料、本院公務電
    話紀錄表及本院96年簡字第841號刑事判決等附卷可憑，亦
    有如附表2、3、4、5、6、6之1、6之2、6之3所示物品之搜
    索扣押筆錄、扣押物品目錄表在卷堪佐，再有上開復表所示
    物品扣案可為佐證。
  (二)其次，被告甲○○雖以上開情詞置辯，惟其於95年3月中、
    下旬，曾以門號0000000000號、0000000000號及0000000000
    號行動電話，多次與同案被告張志龍使用之門號0000000000
    號、0000000000號、0000000000號等行動電話通話聯繫，其
    等通話內容提及人頭帳戶之收購與運用、詐騙對象資料之蒐
    集與使用，暨中國大陸地區詐騙集團成員之吸收、訓練、工
    作管控及贓款朋分等情形，有下列事證可資證明：
  (1)同案被告張志龍於95年6月2日之偵查中以證人身分結證稱：
    我有持用門號0000000000號行動電話與朋友聯絡，門號0000
    000000號行動電話是易付卡號碼，是買來的等語（見臺南地
    檢署95偵8815號卷第30頁），同案被告張志龍於98年8月20
    日之本院審理中以證人身分結證稱：門號0000000000號是我
    買來的等語（見本院96訴591號卷第129頁），被告甲○○於
    本院審理中自承門號0000000000號行動電話係其所持用等語
    在卷可稽（見本院96訴591號卷第21、88頁）。
  (2)證人即被告甲○○之父親江新庚於95年12月5日之警詢時業
    已陳稱：被告甲○○於95年4月8日下午5時47分6秒許、同日
    5時50分31秒許，都曾以門號0000000000號行動電話，與我
    使用之門號0000000000號行動電話通話聯繫等語明確（見臺
    南地檢署96偵717號卷第15至17頁），且上開2門號行動電話
    確曾有上開2次時間之通話聯繫之情，亦有門號0000000000
    號行動電話之雙向通聯紀錄資料1份在卷可憑（見臺南地檢
    署96偵717號卷第45頁），本院復將門號0000000000號與000
    0000000號行動電話，於「95年3月19日21時15分」、「95年
    3月19日23時35分」、「95年3月27日8時51分」及「95年3
    月27日20時05分」之通聯監聽錄音內容；門號0000000000號
    與0000000000號行動電話於「95年3月20日9時50分」、「95
    年3月20日15時07分」之通聯監聽錄音內容；門號000000000
    0號與0000000000號行動電話於「95年3月20日14時51分」之
    通聯監聽錄音內容（上開7筆通聯內容之錄音檔案代號及詳
    細轉譯文字詳見本院96訴591號卷第27至32、93至124頁，該
    等通聯監聽錄音之光碟2片見同卷宗第33、140頁證物袋及附
    件袋），就上開7次通聯電話通話之一方是否為被告甲○○
    乙節，送予法務部調查局進行聲紋鑑定，經該局鑑識人員於
    97年12月10日下午2時30分許，以聆聽比對法（Aural）及聲
    紋圖譜特徵比對法（Vis  ual）比對分析被告甲○○本人聲
    音（其於同日時至該局接受錄音採樣），結果為：「送鑑證
    物光碟2片內待鑑定之7通電話錄音內容，疑為『甲○○』之
    女子聲音，與本局採樣之甲○○聲調，經比對分析結果，確
    認兩者語音特徵相似率約75 %，研判與甲○○本人聲音音質
    相同（語音特徵相似率高於70%即判定《音質相同》）。
    」之情，有該局97年12月16日調科參字第09700483420號聲
    紋鑑定報告書1紙及所附語音分析暨聲紋鑑定資料1份可查（
    見本院96訴591號卷第128至140頁），足以確認被告甲○○
    於警詢時及審理中否認其曾使用上開門號0000000000號、
    0000000000號行動電話云云，並否認該2門號之上開7筆通聯
    對話係其所為云云，乃係臨訟卸責之詞，不足採信。
  (3)另上開送予聲紋比對之7筆通話聯繫，部分通聯內容如下：
  ┌─────────────────────────────────┐
  │附件A：                                                           │
  │被告甲○○使用門號0000000000號行動電話，與同案被告張志龍使用之門號│
  │0000000000號行動電話，於「95年3月19日21時15分」通話內容之譯文（見 │
  │本院96訴591號卷第28、90、95至100頁，另參見該本院卷第33、140頁所附 │
  │代號Ａ光碟中，錄音檔案編號：DCRS-NNCＺ0000000000000.713），部分為：│
  │乙（本院按即被告甲○○）：我阿。                                  │
  │甲（本院按即同案被告張志龍）：喂。                                │
  │乙：幹嘛？                                                        │
  │甲：阿，那個資料你都有收到了？                                    │
  │乙：有。                                                          │
  │‧‧‧‧‧（中略）‧‧‧‧‧                                      │
  │甲；你印了幾份出來？                                              │
  │乙：印70幾。                                                      │
  │甲；70幾張阿                                                      │
  │乙：對印70張啊。                                                  │
  │甲：70幾張多少多少筆啊？                                          │
  │乙：嗯？                                                          │
  │甲：70幾張多少筆？                                                │
  │乙：總共211張，一張50筆啊。                                       │
  │甲：是喔？                                                        │
  │乙：對一張50筆。                                                  │
  │甲；啊那個就都中南部的啊。                                        │
  │乙：哈。                                                          │
  │甲：就是你說的限制不要，我都沒給你拿。                            │
  │乙：對阿，他也人不錯。                                            │
  │甲；誰？                                                          │
  │乙：賣的那個人啊。                                                │
  │甲：怎麼說？                                                      │
  │乙：就你不要北部，他也沒給你北部啊。                              │
  │甲；對啊。                                                        │
  │乙：嗯，這樣不是還不錯嗎？                                        │
  │甲；嗯，反正就先打打看嘛，對不對？                                │
  │乙：嗯。                                                          │
  │甲；啊她們今天就來住了喔？                                        │
  │乙：沒有。                                                        │
  │甲：明天喔。                                                      │
  │乙：噁，可能明..因為有一個有一個沒有那個嘛。                      │
  │甲：沒有什麼？                                                    │
  │乙：有一個..他現在沒地方住。                                      │
  │甲；那就叫他過來住啊。                                            │
  │乙：應該是，對啊。                                                │
  │甲：他是有做過是不是？                                            │
  │乙：對啊，她們都有做過。                                          │
  │甲；啊她們之前做得好不好，你有沒有問他？                          │
  │乙：有問，但問題是我也不確定他們。                                │
  │甲；她們薪水都12千對不對？                                        │
  │乙：嗯？                                                          │
  │甲：她們之前的薪水不都12千嗎？                                    │
  │乙：12千                                                          │
  │甲：然後再1.5成。                                                 │
  │乙：這我就..應該是吧。                                            │
  │甲；阿庫跟我講的。                                                │
  │乙：你怎麼知道？                                                  │
  │甲；阿庫跟我講的啊。                                              │
  │乙：阿庫跟你講的，阿庫認識她們喔？                                │
  │甲；沒有，阿庫說如果有在做過這一途的大概都認識。                  │
  │乙：是喔？                                                        │
  │甲：對啊。                                                        │
  │乙：她們之前，可是她們現在不是做這個了。                          │
  │甲；做什麼？                                                      │
  │乙：她們現在作開獎。                                              │
  │甲；作開獎的喔？                                                  │
  │乙：對。                                                          │
  │甲：開獎的？                                                      │
  │乙：對，                                                          │
  │甲：喔，開獎又不好做。                                            │
  │乙：而且她們覺得背太多東西，她們覺得。                            │
  │甲：她們之前就有講過這個了？                                      │
  │乙：有，她們之前作猜的，後來改作開獎的嘛。                        │
  │甲：他老闆改的？                                                  │
  │乙：對。                                                          │
  │甲：是喔                                                          │
  │乙：嗯她們覺得猜的比較簡單，阿碰運氣嘛。                          │
  │甲；啊，開的之前他們做得好嗎？                                    │
  │乙：她們沒有沒有講很清楚ㄟ，我也搞不懂。                          │
  │甲；是阿，反正明天看一下功力就知道了。                            │
  │乙：對啊？                                                        │
  │甲；那聲音會很破嗎，還可以？                                      │
  │乙：還好啦，有..覺得還好耶，不就是這樣子而已嗎。                  │
  │（下略）‧‧‧‧‧                                                │
  └─────────────────────────────────┘
  ┌─────────────────────────────────┐
  │附件B：                                                           │
  │被告甲○○使用門號0000000000號行動電話，與同案被告張志龍使用之門號│
  │0000000000號行動電話，於「95年3月19日23時35分」通話內容之譯文（見 │
  │本院96訴591號卷第29、90、101至105頁，另參見該本院卷第33、140頁所附│
  │代號Ａ光碟中，錄音檔案編號：DCRS-NNCＺ0000000000000.735），部分為：│
  │‧‧‧‧‧‧‧‧‧‧‧‧‧（上略）                                │
  │甲（本院按即同案被告張志龍）：現在那三個新的都來了，好好幹。      │
  │乙（本院按即被告甲○○）：兩個而已啦。                            │
  │甲：兩個先做就對了。                                              │
  │乙：嗯明天。                                                      │
  │甲：那這樣很好阿，她們就是不要有底薪的嘛，對不對？                │
  │乙：對。                                                          │
  │甲：她們要直接兩成半就對了。                                      │
  │乙：對，做過怎麼可能會有人要底薪嘛。                              │
  │甲：嗯嗯。                                                        │
  │乙：又不是笨蛋。                                                  │
  │甲：對啊。                                                        │
  │乙：阿明跟她們講說，有底薪是1千塊，然後一成而已。                 │
  │甲：嗯，然後沒底薪。                                              │
  │乙：沒底薪就2.5啊。                                               │
  │甲：那也不錯啊。                                                  │
  │乙：對啊，然後..。                                                │
  │甲：什麼都不用出，2.5很好了。                                     │
  │乙：對啊，我說我說，我就還跟她們講說，有啊別間公司三成，          │
  │    簿子寄你自己。                                                │
  │甲：嗯？                                                          │
  │乙：簿子你聽得懂嗎？                                              │
  │甲：那她們說什麼？                                                │
  │乙：她們說喔，她們就說喔。                                        │
  │甲：嗯？                                                          │
  │乙：哼哼，對啊，我說三成，啊簿子帶你們自己啊。                    │
  │甲：嗯？                                                          │
  │乙：對啊，2.5成是你們都不用出什麼東西，就是實拿就對了。           │
  │甲：嗯。                                                          │
  │乙：對啊。                                                        │
  │甲：跟她說發錢很快。                                              │
  │乙：嗯。                                                          │
  │（下略）‧‧‧‧‧                                                │
  └─────────────────────────────────┘
  ┌─────────────────────────────────┐
  │附件C：                                                           │
  │被告甲○○使用門號0000000000號行動電話，與同案被告張志龍使用之門號│
  │0000000000號行動電話，於「95年3月20日15時07分」通話內容之譯文（見 │
  │本院96訴591號卷第30、90、109頁，另參見該本院卷第33、140頁所附代號 │
  │Ａ光碟中，錄音檔案編號：DCRS-NNCＺ0000000000000.954），部分為：    │
  │甲（本院按即同案被告張志龍）：喂。                                │
  │乙（本院按即被告甲○○）：喂。                                    │
  │甲：嘿。                                                          │
  │乙：這資料不好。                                                  │
  │甲：怎麼樣？                                                      │
  │乙：很爛。                                                        │
  │甲：怎麼說啊，就講就好了。                                        │
  │乙：嗯，錯誤的啦。                                                │
  │甲：嗯。                                                          │
  │乙：嗯，太多錯誤了。                                              │
  │甲：好好啦。                                                      │
  │乙：名字不對。                                                    │
  │甲：好啦，我跟他說一下。                                          │
  │乙：哼哼。                                                        │
  │甲：好好。                                                        │
  └─────────────────────────────────┘
  (4)復依被告甲○○持用之門號0000000000號與同案被告張志龍
    持用之門號0000000000號行動電話，於上開「95年3月27日2
    0時05分」之通話內容，可知被告甲○○按通話他方之指示
    ，經由電腦網路，將國民身分證統一編號Ｚ000000000號，鍵
    入中國國際商業銀行網路銀行客戶帳戶網頁，測試該身分證
    統一編號之人之該銀行帳戶是否尚可使用，結果該帳戶顯示
    登錄失敗，必須親洽臨櫃辦理之情，有上開通聯監聽錄音內
    容、詳細轉譯文字及監聽錄音光碟可佐（見本院96訴591號
    卷第32、90、123、140頁），而該國民身分證統一編號Ｚ000
    000000號之人經查係「曾皇鈞」，即為本件附表1編號43所
    示人頭帳戶之人，有「曾皇鈞」之國民身分證影本1紙在卷
    足憑（見臺南市警察局95年8月18日南市警刑偵字第0951900
    202號卷第568頁，卷面標示「警三卷」）。
  (5)再被告甲○○曾於93年12月31日出境，於94年1月31日入境
    ，復於94年10月16日出境，於94年12月30日入境，又於95年
    3  月11日出境，於95年5月23日入境，再於95年6月7日出境
    ，於95年6月14日入境等情，有其入出境查詢資料1紙在卷可
    憑（見臺南地檢署96偵717號卷第14頁），且其出境係前往
    中國大陸地區，亦有其於警詢時及審理中之供述可憑（見臺
    南地檢署96偵717號卷第7至11頁，本院96訴591號卷第20、
    21 頁）。
  (6)再則，依本件門號0000000000號、0000000000號、00000000
    00號、0000000000號、0000000000號、0000000000號等行動
    電話通話聯繫之內容，多有述及關於人頭帳戶、詐騙對象資
    料及詐騙集團成員等情事，有該等門號之通聯譯文在卷可憑
    （見臺南地檢署96偵717號卷第25至28頁，本院96訴591號卷
    第27至32頁），由上顯見被告甲○○確實觸犯本件詐欺集團
    人頭帳戶之收購與運用、詐騙對象資料之蒐集與使用，暨中
    國大陸地區詐騙集團成員之吸收、訓練、工作控管及贓款朋
    分等行為，足堪認定。
  (7)另被告甲○○曾依同案被告張志龍之指示，先後於95年3月
    22 日、同年4月4日、同年4月6日、同年4月28日及同年5月3
    日，均自中國大陸地區，由被告甲○○之中國國際信託商業
    銀行帳戶（帳號000000000000號），分別匯款8萬5千元（經
    以電話語音完成轉帳）、1萬4千元、2萬元、2萬元及10萬元
    ，至同案被告張志龍借用之其母張高寶蓮之台北富邦銀行帳
    戶（帳號000000000000）予同案被告張志龍之情，亦據被告
    甲○○於警詢時及審理中、同案被告張志龍於98年8月20日
    之審理中以證人身分結證陳述無訛在卷（見臺南地檢署96偵
    71   7號卷第7至12頁，本院96訴591號卷第23頁，本院95訴
    1444 號卷2第127至139頁），並有張高寶蓮上開帳戶之開戶
    基本資料、存摺對帳單、被告甲○○上開帳戶之歷史交易查
    詢資料在卷可憑（見臺南地檢署96偵717號卷第29至39頁）
    ，參諸被告甲○○於95年10月26日之警詢時辯稱：上開匯款
    是我請我當時的男友即同案被告張志龍幫我繳信用卡、電話
    及保險等費用云云（見臺南地檢署96偵717號卷第9頁背面）
    ，而同案被告張志龍於98年8月20日之審理中以證人身分結
    證稱：當時因為被告甲○○的朋友在當六合彩組頭，我向被
    告甲○○簽注，她再向她朋友下注，然後我簽中六合彩號碼
    ，所以請被告甲○○那邊匯款給我，我在電話中有留張高寶
    蓮上開帳戶給她云云（見本院95訴1444號卷2第127至139頁
    ），二者所述，互見矛盾，已難遽信，且被告甲○○及同案
    被告張志龍對於被告甲○○如何得悉張高寶蓮上開帳戶帳號
    之過程乙節，均無法明確陳述，又被告甲○○既得以電話語
    音完成匯款轉帳，自亦可以該等方式完成信用卡、電話等費
    用之繳納，當無再另行匯款至張高寶蓮上開帳戶而委請同案
    被告張志龍代為繳納之理，而同案被告張志龍對於其所稱向
    被告甲○○簽注六合彩之事，亦語焉不詳，籠統模糊，是其
    2人關於此部分之所陳，皆與情理未合，均屬虛妄，無法認
    為可採。復審諸被告甲○○上開相關事證，又查無被告甲○
    ○前往中國大陸期間，有何正當收入之資料，堪認被告甲○
    ○上開所匯款項，乃係本件詐騙集團施用詐騙所得之贓款無
    疑。
  (8)至於證人江新庚於98年8月20日之審理中結證稱：我已記不
    得被告甲○○前往中國大陸期間，有無撥打我所使用之門號
    0000000000號行動電話給我等語（見本院95訴1444號卷2第
    139至145頁），因與上開通聯監聽之內容及聲紋比對鑑定之
    結果不同，尚無法為有利於被告甲○○之認定。
  (9)綜上，被告甲○○所為犯行，有上開證據可資證明，其所為
    辯解乃係推諉塞責之詞，不足採信。
  (三)復按共同實施犯罪行為為共同正犯構成要件之一。所謂共同
    實施，雖不以參與全部犯罪行為為限，分擔實施一部分，得
    為共同正犯；又以自己犯罪之意思而參與，其所參與者雖非
    犯罪構成要件之行為，仍無解於共同正犯之罪責（最高法院
    46年度臺上字第13  04號、66年度臺上字第2527號判例要旨
    足參）。另按刑法上所謂常業犯，係指反覆以同種類行為為
    目的之社會活動之職業性犯罪而言，至於犯罪所得之多寡，
    是否恃此犯罪為唯一之謀生職業，則非所問，縱令兼有其他
    職業，仍無礙於該常業犯罪之成立，最高法院85年度臺上字
    第510號判例可資參照。本件被告楊吉龍、被告甲○○與同
    案被告張志龍、同案被告張萬子、同案被告張銘祥、同案被
    告潘瑞樺、同案被告劉子敬、同案被告戴銘耀、同案被告陳
    鵬偉、同案被告陳柏年及同案被告黃詠欽等人持續、計畫性
    地收購大量金融機構人頭帳戶供詐騙集團犯罪陸續使被害人
    匯款，並擔任車手從事提款等工作，將詐騙款項提供至詐騙
    集團指定之帳戶內，同案被告張志龍及其成員因而獲得金錢
    報酬，資為生活花費之來源，恃以為生，故認其等以詐欺取
    財為常業，甚為明確，不因其等是否有其他工作有異。
  (四)至於檢察官另認為另案被告張景順（由臺南地檢署檢察官另
    以96年度偵字第596號、第717號移送臺灣板橋地方法院併案
    審理）基於意圖為自己不法所有之常業詐欺犯意聯絡，與本
    件同案被告張志龍、被告甲○○等人共為本件犯罪行為云云
    （參見臺南地檢署96年度偵字第717號起訴書之犯罪事實所
    示），因另案被告張景順於警詢時否認其與同案被告張志龍
    共同為本件犯罪行為（見臺南地檢署96偵717號卷第2至4頁
    ），且本件卷證並無其他證據可認及此，故檢察官關於此部
    分之所述，尚難認為可採。
  (五)綜上所述，本件犯罪事實有上開事證可稽，而被告被告甲○
    ○所辯，顯係臨訟卸責之詞，不足採信。故本件事證明確，
    被告楊吉龍、被告林宏憲及被告甲○○上開犯罪行為，堪以
    認定。
三、按行為後法律有變更者，適用行為時之法律。但行為後之法
    律有利於行為人者，適用最有利於行為人之法律，新刑法（
    94年2月2日公布，於95年7月1日施行）第2條第1項定有明文
    ，故行為人實施犯罪行為後，法律有變更，依上開新刑法第
    2條第1項規定，原則上應適用行為時之法律，例外於新法較
    有利於行為人時，始適用新法，即採「從舊從輕原則」。惟
    基於罪刑法定原則及法律不溯及既往原則，行為之處罰，以
    行為時之法律有明文規定者為限，必行為時與行為後之法律
    均有處罰之規定，始有新法第2條第1項之適用（最高法院95
    年度第8次刑事庭會議決議意旨參照），至新舊法孰重孰輕
    ，應以其可罰性範圍及刑之重輕為主要比較對象。
  (一)關於常業犯規定：修正前刑法第340條之常業詐欺罪，其性
    質上屬多數行為之集合犯，即學理上所稱之實質一罪，於法
    律上則將之擬制為一罪論處；惟刑法修正後，常業罪名因配
    合刑法第56條連續犯規定之刪除，亦已一併刪除，依修正後
    之刑法，就被告楊吉龍及被告甲○○之各別詐欺行為須予分
    別論罪、併合處罰，經比較新舊法之結果，適用新法顯較不
    利於被告等人，依刑法第2條第1項前段，自應適用舊法關於
    常業詐欺罪之規定論處。
  (二)關於共同正犯之規定：本件被告楊吉龍及被告甲○○與同案
    被告張志龍等人均係共同實施本件罪行之人，無論依修正前
    第28條或修正後第28條之規定，均成立共同正犯，並無所謂
    有利或不利之情形，均無適用修正後刑法第2條第1項規定比
    較新舊法適用之問題。
  (三)被告林宏憲行為後，刑法第30條第1項、第2項條文內所定「
    從犯」用語，業修正為「幫助犯」並於95年7月1日修正公布
    施行，然此僅屬法律用語之明文標準化，無涉刑罰權規範變
    更，自無新舊法比較問題。
  (四)關於刑法規定各罪法定刑有罰金刑者：有關罰金刑貨幣單位
    由銀元修正為新臺幣之法律適用，因95年7月1日修正公布施
    行之刑法施行法第1條之1增訂「（第一項）中華民國九十四
    年一月七日刑法修正施行後，刑法分則編所定罰金之貨幣單
    位為新臺幣。（第二項）九十四年一月七日刑法修正時，刑
    法分則編未修正之條文定有罰金者，自九十四年一月七日刑
    法修正施行後，就其所定數額提高為三十倍。但七十二年六
    月二十六日至九十四年一月七日新增或修正之條文，就其所
    定數額提高為三倍」，為罰金罰鍰提高標準條例第1條前段
    之特別規定，經查被告等所犯之修正前刑法第340條、刑法
    第339條第1項之罪有關罰金刑之規定，在刑法施行法第1條
    之1施行後，比較結果，罰金刑貨幣單位雖有「銀元」、「
    新臺幣」之更異，惟適用結果之罰金額度則無二致，就罰金
    法定刑提高之「刑罰權規範內容」並無利或不利變更，自不
    生新舊法之比較問題，惟應適用具特別法性質之刑法施行法
    第1條之1規定。
  (五)有關刑法第33條第5款之罰金刑比較：本件被告等觸犯修正
    前刑法第340條之常業詐欺罪、幫助犯刑法第339條第1項詐
    欺取財罪，該等罪名之法定本刑中關於罰金刑最低額部分，
    依修正後刑法第33條第5款規定為「罰金：新台幣一千元以
    上，以百元計算之」，較舊法所定罰金最低額為「銀元一元
    以上」為重，經比較新舊法之結果，自以修正前規定較有利
    於被告等人，此等部分自應適用條正前刑法第33條第5款之
    規定。
  (六)關於加減例部分：修正前刑法第68條規定：拘役或罰金加減
    者，僅加減其最高度；新修正刑法第57條則規定：有期徒刑
    或罰金加減者，其最高度及最低度同加減之；新法修正，罰
    金最低度同時減輕之，使法官量刑範圍受到擴張，行為人將
    受到較舊法罰金最低度較低之刑罰，行為人受處罰之實質內
    涵顯有變更，屬於法律變更，自應比較新舊法，適用最有利
    行為人之新法。
  (七)綜上法律修正前、後之比較，因本件並未科以罰金之刑，揆
    諸前揭最高法院決議及刑法第2條第1項所定之「從舊從輕」
    原則，整體統合比較之結果，適用行為時即修正前之法律，
    對被告等人較為有利，自應適用修正前之法律。
四、(一)核被告楊吉龍及被告甲○○所為，均係犯修正前刑法第34
    0條之常業詐欺罪；被告林宏憲所為，係幫助犯刑法第339條
    第1項之詐欺取財罪。復按刑法謂幫助他人犯罪，係指就他
    人之犯罪予以物質上或精神上之助力，使其易於實施之積極
    或消極行為，亦即予正犯以便利，使其易於實施犯罪行為而
    言；繼按幫助犯係從屬於正犯而成立，並無獨立性，故幫助
    犯須對正犯之犯罪事實，具有共同認識而加以助力，始能成
    立，其所應負責任，亦以與正犯有同一認識之事實為限，若
    正犯所犯之事實，超過其所共同認識之範圍時，則幫助者事
    前既不知情，自不負責；亦即，刑法上之幫助犯，係對於犯
    罪與正犯有共同之認識，而以幫助之意思，對於正犯資以助
    力，而未參與實施犯罪之行為者而言（最高法院75年度臺上
    字第1509號、88年度臺上字第1270號判決亦同此意旨）。是
    以，如未參與實施犯罪構成要件之行為，且係出於幫助之意
    思提供助力，即屬幫助犯，而非共同正犯。本件被告林宏憲
    自承基於幫助詐欺取財之犯意（見臺南地檢署95偵14315號
    卷第61頁，本院96訴453號卷1第50頁、95訴1444號卷2第240
    頁），收購提供人頭帳戶之資料，其僅知同案被告張萬子收
    購帳戶，作為不法之用，並無證據足證被告林宏憲明知其提
    供之帳戶會被作為常業詐欺之工具或對之有所認識，又參諸
    被告林宏憲為同案被告張萬子等人所收得交付之人頭帳戶僅
    有1件（參見被告林宏憲之95年8月8日警詢時筆錄、95年10
    月18日偵查中筆錄，見臺南市警察局南市警刑偵字第095190
    0202號卷第70、71頁，卷面標示A，臺南地檢署95偵14315號
    卷第59至61頁），復無證據可認該件人頭帳戶確已用於詐騙
    被害人匯款之帳戶，故難認被告林宏憲已參與詐欺取財或常
    業詐欺取財之犯罪構成要件之行為，亦無法認為其係「以自
    己共同犯罪之意思，參與實施構成要件以外之行為，或以自
    己共同犯罪之意思，而由其中一部分人實施犯罪之行為」，
    且無由得謂其對於所幫助犯罪之對象有幫助為常業詐欺之認
    識及故意，而得以該罪名相律。準此，僅得認定被告林宏憲
    係犯刑法第339條第1項詐欺取財罪之幫助犯，公訴人認被告
    林宏憲係本件同案被告張志龍及張萬子等人之修正前刑法第
    340條之常業詐欺罪名之共同正犯云云，容有未洽，惟因二
    者基本社會事實同一，爰依法變更起訴法條。(二)又刑法第
    346條第1項恐嚇取財罪，與修正前刑法第340條常業詐欺罪
    刑度相較，以常業詐欺罪刑度較高，應認常業詐欺罪屬於罪
    質較重罪名，且如附表1所示之其中部分之被害人，雖遭詐
    欺集團以親人遭綁架等名義要求付款，或以恐嚇為之，在客
    觀上，此等足以使被害人心生畏懼行為，然亦未完全逸脫出
    詐欺行為態樣，應認為已包含於常業詐欺犯行，不再另論以
    恐嚇取財罪名（最高法院84年度臺上字第1993號判決要旨參
    照）。被告楊吉龍及被告甲○○與同案被告張志龍、同案被
    告張萬子、同案被告張銘祥、同案被告潘瑞樺、同案被告劉
    子敬、同案被告陳鵬偉、同案被告戴銘耀、同案被告黃詠欽
    、同案被告陳柏年及另真實姓名年籍不詳之綽號「三哥」、
    「保仔」、「阿福」「阿昌」「阿固」等成年人之不法集團
    人士間，就上開犯罪事實，有犯意聯絡及行為分擔，均為共
    同正犯。被告林宏憲係刑法第339條第1項之詐欺取財罪之幫
    助犯，依刑法第30條第1項規定，按刑法第339條第1項罪名
    之正犯之刑度減輕之。另如附表1編號29所示之被害金額應
    為14萬7千元，如附表1編號55所示匯入臺北富邦銀行大湳分
    行之陳正立帳戶之被害金額應為6萬元、該編號匯入國泰世
    華銀行中壢分行之朱明霞帳戶之被害金額應為5萬元，如附
    表1編號72所示之被害金額應為1百10萬元，本件起訴書所附
    犯罪事實一覽表於此等部分有誤，附予說明。至於臺南地檢
    署檢察官96年度偵字第717號追加起訴書雖未述及如附表1編
    號所示29,185元之遭詐騙部分，惟此部分與其餘起訴論罪科
    刑之部分，有實質上一罪之關係，亦為起訴效力所及，本院
    自當併予審究。(三)又公訴意旨另謂：被告楊吉龍、被告甲○
    ○及被告林宏憲，就關於如附表8所示之詐騙部分，與同案
    被告張志龍、同案被告張萬子、同案被告張銘祥、同案被告
    潘瑞樺、同案被告劉子敬、同案被告陳鵬偉、同案被告戴銘
    耀、同案被告黃詠欽、同案被告陳柏年及另真實姓名年籍不
    詳之綽號「三哥」等人，亦有上開常業詐欺之犯意聯絡及分
    為分擔，因認被告楊吉龍、被告甲○○及被告林宏憲就此等
    部分亦涉犯修正前刑法第340條第1項罪嫌等語。再按被告之
    自白，不得作為有罪判決之唯一證據，仍應調查其他必要之
    證據，以察其是否與事實相符，刑事訴訟法第156條第2項定
    有明文。其立法旨意乃在防範被告自白之虛擬致與真實不符
    ，故對自白在證據上之價值加以限制，明定須藉補強證據以
    擔保其真實性。故被告之自白雖得作為認定被告犯罪之證據
    ，但不得作為有罪判決之唯一證據，仍應調查其他必要之證
    據，以察其是否與事實相符，亦即，仍須有補強證據以擔保
    該自白之真實性，始得採為斷罪之依據。因此，本院查無證
    據可認如附表8所示之遭詐騙部分與被告楊吉龍、被告甲○
    ○及被告林宏憲所為上開犯行有何關聯，檢察官就此並未舉
    出其他客觀證據以資證明，揆諸上開說明，自不得僅以被告
    楊吉龍及被告林宏憲之上開自白，逕為不利被告之認定，而
    認被告楊吉龍、被告甲○○及被告林宏憲就如附表8所示之
    遭詐騙部分犯有修正前刑法第340條之常業詐欺罪嫌，惟公
    訴人認此等部分與上述經本院認定有罪部分有實質上一罪關
    係，爰均不另為無罪之諭知，附此敘明。
五、爰審酌被告楊吉龍、被告甲○○及被告林宏憲均屬青壯，不
    思以正途賺取金錢，反以參與詐騙集團為業，或幫助詐欺取
    財，造成詐騙集團得以惡劣手段向社會大眾騙取金錢，嚴重
    危害社會秩序，使人與人間之信任蕩然無存，且造成被害人
    金錢損失，又利用人頭帳戶，增加犯罪偵查及被害人尋求救
    濟之困難，亦使所屬不法集團得以順利獲取犯罪所得財物，
    尚無何可憫恕之處，暨彼等素行狀況、品行、智識程度、目
    的手段、參與期間長短、犯罪取得金額、被害人數眾多，干
    擾不特定人之財產安全，影響社會治安至深，暨被告楊吉龍
    及被告林宏憲承認犯罪，被告甲○○始終否認犯行之犯罪後
    態度及檢察官之求刑等一切情狀，分別量處各該被告如主文
    所示之刑，以示懲儆。
六、另被告林宏憲所為犯行，其犯罪時間在96年4月24日以前，
    所犯合於中華民國96年罪犯減刑條例之減刑條件，應依同條
    例第7條第1項、第2項規定，於裁判時減其宣告刑，同時諭
    知其減得之刑，並就其減得之刑，依修正前刑法第41條第1
    項前段之規定，諭知易科罰金之折算標準（修正前刑法第41
    條第1項前段規定：「犯最重本刑為5年以下有期徒刑以下之
    刑之罪，而受6個月以下有期徒刑或拘役之宣告，因身體、
    教育、職業、家庭之關係或其他正當事由，執行顯有困難者
    ，得以1元以3元以下折算1日，易科罰金」；而如附表Ａ編
    號1部分行為時之易科罰金折算標準，修正前罰金罰鍰提高
    標準條例第2條前段〈現已刪除〉規定，就其原定數額提高
    為100倍折算1日，則如附表Ａ編號1部分行為時之易科罰金
    折算標準，應以銀元300元即新臺幣900元折算1日。惟修正
    後刑法第41條第1項前段則規定：「犯最重本刑為5年以下有
    期徒刑以下之刑之罪，而受6個月以下有期徒刑或拘役之宣
    告者，得以新臺幣1,000元、2,000元或3,000元折算1日，易
    科罰金」。比較修正前後之易科罰金折算標準，以修正前刑
    法第41條第1項前段之規定有利於被告林宏憲，是應依刑法
    第2條第1項前段，適用修正前刑法第41條第1項前段之規定
    ，定其易科罰金折算標準）。
七、同案被告張志龍於偵審中業已供陳如附表2所示之手機及SIM
    卡係其所有且供犯罪所用物品、現金20萬元係其所有預備供
    買賣人頭帳戶時所用（見臺南地檢署95偵8815號卷第30頁，
    本院95訴1444號卷2第66頁）；同案被告張銘祥於審理中供
    陳如附表3所示手機係其等所有且供犯罪聯絡所用物品（見
    本院95訴1444號卷2第67頁）；同案被告張萬子於偵查中供
    陳如附表4所示者係其所有且供犯罪所用、供犯罪預備之物
    品（見臺南地檢署95偵8815號卷第156、157頁）；同案被告
    潘瑞樺於偵審中供陳如附表5所示者分別係其所有，且或係
    供犯罪所用、供犯罪預備之物，或係因犯罪所得之物（見臺
    南地檢署95偵8815號卷第113頁，本院95訴1444號卷2第68頁
    ）；同案被告劉子敬於偵查中業已供陳如附表6所示手機係
    其所有且供犯罪聯絡所用，現金係其因犯罪所得之物（見臺
    南地檢署95偵8815號卷第126頁）；同案被告戴銘耀於偵審
    中供陳如附表6之1所示手機係其所有且供犯罪聯絡所用（見
    臺南地檢署95偵8815號卷第98、99頁，本院95訴1444號卷2
    第69頁）；被告楊吉龍於偵查中證陳如附表6之2所示物品係
    其所有且供犯罪所用（見臺南地檢署95偵8815號卷第78頁）
    ；同案被告陳鵬偉於偵查中供陳如附表6之3所示手機係其所
    有且供犯罪聯絡所用（見臺南地檢署95偵8815號卷第134頁
    ）；亦即，附表7即扣案如附表2至6之3所示物品，分別係如
    各該附表所示同案被告或被告等人所有，且或係供犯罪所用
    、供犯罪預備之物，或係因犯罪所得之物，業據其等於偵審
    中供承在卷，分別依修正前之刑法第38條第1項第2款、第3
    款、第3項規定，宣告沒收之。至於其他搜索扣押之物品並
    無證據可認與本件犯罪有何直接關係，均不為沒收之宣告，
    復予說明。
貳、被告易智慧之無罪部分：
一、公訴意旨另以：被告易智慧係被告楊吉龍之女友，於94年10
    月後某日，受同案被告張志龍邀集、指揮，基於常業詐欺之
    犯意聯絡，加入詐騙集團，被告易智慧負責持提款卡至提款
    機或至金融機構臨櫃提領上開被害人匯入人頭帳戶之款項，
    又詐騙集團之外務員收取人頭帳戶之存摺、提款卡、身分證
    影本、印章等物，並以「加達快遞」等包裹貨運寄送之方式
    ，送達指定地點後，被告易智慧亦負責前往指定地點領取，
    復轉交於詐騙集團之其他分子。嗣警方於95年6月2日，在被
    告楊吉龍位於桃園縣八德市○○路○段428巷17弄4號4樓，將
    被告易智慧拘提到案，因認被告易智慧就附表1及8部分亦涉
    犯修正前刑法第340條之常業詐欺罪嫌等語。
二、按犯罪事實應依證據認定之，無證據不得認定犯罪事實；又
    不能證明被告犯罪者，應諭知無罪之判決，刑事訴訟法第15
    4條第2項、第301條第1項定有明文。次按所謂認定犯罪事實
    之證據，係指足以認定被告確有犯罪行為之積極證據而言，
    該項證據自須適合於被告犯罪事實之認定，始得採為斷罪之
    資料；又事實之認定，應憑證據，如未能發現相當確實證據
    ，或證據不足以證明，自不能以推測或擬制之方法，以為裁
    判之基礎；又認定犯罪事實所憑之證據，無論係直接證據或
    間接證據，其為訴訟上之證明，須於通常一般之人均不致有
    所懷疑，而得確信其為真實之程度者，始得據為有罪之認定
    ，倘其證明尚未達到此一程度，而有合理之懷疑存在，基於
    無罪推定之原則，即應為無罪之判決（最高法院29年上字第
    3105號、40年臺上字第86號、76年臺上字第4986號判例參照
    ）；另所謂證據，係指超越一切合理之可疑，足以認定行為
    人確有犯罪構成要件之積極事證者而言，茍依調查事證之結
    果，尚非不得為其他較有利於行為人之推斷時，本諸罪疑法
    則，自不得為不利於行為人之論斷。
三、公訴意旨認為被告易智慧涉犯共同常業詐欺罪嫌，主要係以
    被告易智慧之警偵訊時之陳述及同案被告張志龍之警詢時及
    偵查中之具結證述為主要依據，並以上開所示其餘各項證據
    為佐。訊據被告易智慧固承認其曾陪同被告楊吉龍一起提領
    款項及領取寄送人頭帳戶之包裹等情無訛，惟堅詞否認涉有
    檢察官所指之常業詐欺罪嫌，辯稱：當初我跟被告楊吉龍是
    男女朋友，但並未參與被告楊吉龍他們的犯罪，也不知道我
    幫被告楊吉龍領取的東西是供犯罪所用，我曾跟同案被告張
    志龍、被告楊吉龍他們一起去泡沫紅茶店吃飯，但我沒有聽
    到他們所說的全部對話內容，我有幫被告楊吉龍領過錢，但
    是他說那是地下錢莊的錢，我也沒有下車去領過包裹，該次
    楊吉龍只是說要領客戶的東西，我並不知道領的是什麼東西
    ，我也不曾看過楊吉龍在我面前拆過包裹等語。
四、經查，(一)被告易智慧於95年6月2日之警詢時及同日之偵查中
    以證人身分結證陳稱：我有幫男友即被告楊吉龍領或匯過款
    約3、4次，都是在我休假跟他一起出去時所做，領款是以無
    摺存款或現金存款等方式，匯到一些我不清楚的帳戶，領或
    匯款的緣由我不清楚，我有問他為何要領款或匯款，剛開始
    他說是借款人繳交的利息，我有懷疑他的說法，但繼續追問
    我們就會吵架，久了就會不想問，他沒有朋分錢財給我，我
    也曾陪他至桃園南崁空軍一號巴士站領過包裹，約有2次，
    但是我都在車上等他領東西，我有問他包裹內是什麼東西，
    他說是公司的東西，我不知道他替大陸詐欺集團工作等語（
    見臺南市警察局95年8月18日南市警刑偵字第0951900202號
    卷第65至67頁、卷面標示「警五卷」，臺南地檢署95偵8815
    號卷第87頁）；(二)被告楊吉龍於95年6月2日之警詢時及同日
    之偵查中以證人身分具結證稱：被告易智慧幫我領錢及匯款
    給幕後的詐欺集團各3、4次，但她不知道是幫詐欺集團領、
    匯款，我跟她說我是當舖、車行討債人員，雖然她有懷疑，
    但是我一直否認，我叫她不要問那麼多，她不知道我是詐欺
    集團的提款車手，她也沒有單獨去領過人頭帳戶包裹，只有
    陪我到南崁空軍一號巴士站領過包裹上等我，約有2次，但
    並未下車，我都叫她在車上等，她問我包裹內是什麼東西，
    我說是公司的東西，要她不要過問等語（見臺南市警察局95
    年8月18日南市警刑偵字第0951900202號卷第18至22頁、卷
    面標示「警五卷」，臺南地檢署95偵8815號卷第77至79頁）
    ；(三)被告楊吉龍於98年8月20日之審理中以證人身分結證稱
    ：我與被告易智慧曾經是男女朋友，94年7月間認識，到95
    年10月分手，那時，我都跟被告易智慧說我從事錢莊工作，
    她當時從事傳播工作，在KTV陪唱歌，我曾叫被告易智慧幫
    我去領寄到客運站的人頭帳戶的包裹，但我跟她說那是我錢
    莊用的證件，她以為是我工作上的東西，我也曾叫她去領錢
    ，是拿寫好的提款單，並蓋好印章，叫她去銀行領現金，或
    是拿提款卡，跟她說密碼，叫她去自動提款機領錢，我都跟
    她講那些是我做錢莊的人頭帳戶，說是錢莊客人還給我的利
    息錢，我請她這樣幫我做，並沒有給她對價，我也曾請被告
    易智慧幫我匯款，因為有些東西要買，要付錢給人家，但是
    詳細內容我都沒有跟她說，我就是跟她講說要匯哪一個朋友
    錢，要還他錢，請她幫我匯這樣，我跟同案被告潘瑞華、同
    案被告張志龍之間做人頭帳戶這些事情，被告易智慧並不知
    道，我跟她剛開始在一起時，她完全不知道我從事何行業，
    是認識一段時間，要她幫我匯款或是拿東西，才告訴她說我
    在做錢莊，同案被告張志龍是我當兵的朋友，被告易智慧也
    認識他，我跟同案被告張志龍談相關詐欺的事情時，被告易
    智慧大部分都沒有在場，她在場也不參與討論，因為她完全
    不曉得這件事，我從認識她，就沒有讓她知道這些事等語（
    見本院95訴1444號卷2第109至122頁）；(四)同案被告張志龍
    於98年8月20日之審理中以證人身分結證稱：本件查獲前，
    我見過被告易智慧約1、2次，是在泡沫紅茶吃東西時見過，
    被告楊吉龍說是他女朋友，那時被告楊吉龍也在場，我都跟
    被告楊吉龍隨便聊，沒有提到或暗示收購人頭帳戶或是匯款
    的事，我沒有跟被告易智慧聊過天，也沒跟她說我們在做些
    什麼，她只知道我們在放款而已，我們也不會讓她知道我們
    在收購人頭帳戶，我不知道她曾幫被告楊吉龍領一些款項、
    人頭帳戶，提款卡、包裹這些資料，被告楊吉龍都沒有跟我
    說這些事情，我也沒有因為人頭帳戶去領匯款或是收購的事
    ，而跟被告易智慧有聯絡，我先前在95年9月18日之偵查中
    提到說，我們約於95年2、3月份在吃飯時，有討論收購帳戶
    或匯款至大陸方面的事情，那時被告易智慧有在場，但她是
    坐隔壁桌，沒有跟我們坐在一起，又我跟被告楊吉龍談收購
    帳戶或匯款事宜時，我大部分都是用電話跟他談等語（見本
    院95訴1444號卷2第122至127頁）；(五)是依被告易智慧、被
    告楊吉龍、同案被告張志龍之上開供、證述及本件其餘各項
    證據，均無法證明被告易智慧當時知悉而參與本件詐欺集團
    所為犯行，自不得僅以被告易智慧與被告楊吉龍當時係男女
    朋友、被告易智慧曾為被告楊吉龍領、匯款項及陪同至巴士
    站領取包裹等情形，逕以推論被告易智慧當時知情本件詐欺
    集團犯行，而為不利之認定。
五、綜上，按照本件上開事證無法認定被告易智慧當時知悉本件
    詐欺集團之犯行，揆諸上開所引意旨，不能僅以推測或擬制
    之方法，即認被告易智慧涉有詐欺罪嫌或刑法修正前之常業
    詐欺罪嫌。此外，本件並無其他積極證據足資證明被告易智
    慧確有該等罪嫌，核屬不能證明，被告易智慧應諭知無罪之
    判決。
據上論斷，應依刑事訴訟法第第299條第1項前段、第300條、第3
01條第1項，刑法第2條第1項前段、第28條、第30條第1項前段、
第2項、第339條第1項、第340條（修正前）、第41條第1項前段
（修正前）、第38條第1項第2款（修正前）、第3款（修正前）
，刑法施行法第1條之1第1項、第2項前段，罰金罰鍰提高標準條
例第2條（廢止前），中華民國九十六年罪犯減刑條例第2條第1
項第3款、第7條、第9條，判決如主文。
本案經檢察官乙○○到庭執行職務。
中    華    民    國    98    年    12    月    31    日
                  刑事第十庭  審判長  法  官  陳威龍
                                      法  官  高如宜
                                      法  官  盧鳳田
上列正本證明與原本無異。
如不服本判決，應於判決送達後十日內向本院提出上訴狀（應附
繕本）。告訴人或被害人如對於本判決不服者，應具備理由請求
檢察官上訴，其上訴期間之計算係以檢察官收受判決正本之日期
為準。
                                      書記官  黃憶筑
中    華    民    國    98    年    12    月    31    日
附錄本件論罪科刑法條：
修正前刑法第340條：
以犯第339條之罪為常業者，處1年以上7年以下有期徒刑，得併
科5萬元以下罰金。
刑法第339條第1項：
意圖為自己或第三人不法之所有，以詐術使人將本人或第三人之
物交付者，處5年以下有期徒刑、拘役或科或併科1千元以下罰金
。
附表一：（金錢種類：新臺幣）
┌──┬──────┬────┬────────┬───────────┐
│編號│被害人、被害│被害金額│犯罪方式        │犯罪所使用帳戶        │
│    │或匯款時間  │        │                │                      │
├──┼──────┼────┼────────┼───────────┤
│1   │江淑惠、    │10,00元 │犯罪集團成員以電│華南銀行泰山分行      │
│    │95年3月2日上│        │話向被害人佯稱友│帳號：000000000000號  │
│    │午          │        │人借款，詐騙被害│戶名：林德順          │
│    │            │        │人金錢。        │                      │
├──┼──────┼────┼────────┼───────────┤
│2   │曾煥皙、    │30,00元 │犯罪集團成員以電│臺北縣三峽中山郵局    │
│    │95年4月10日 │        │話向被害人佯稱友│帳號：00000000000000號│
│    │下午        │        │借款，詐騙被害人│戶名：簡俊良          │
│    │            │        │金錢。          │                      │
├──┼──────┼────┼────────┼───────────┤
│3   │李偉華、    │20,00元 │犯罪集團成員以電│臺北富邦銀行高雄分行  │
│    │95年3月17日 │        │話向被害人佯稱友│帳號：000000000000號  │
│    │            │        │人借款，詐騙被害│戶名：張世弦          │
│    │            │        │人金錢。        │                      │
├──┼──────┼────┼────────┼───────────┤
│4   │賴東正、    │60,00元 │犯罪集團成員以電│臺北富邦銀行新莊分行  │
│    │95年3月21日 │30,00元 │話向被害人佯稱友│帳號：000000000000號  │
│    │、同年月23、│20,00元 │人借款，詐騙被害│戶名：周楠強          │
│    │同年4月12日 │        │人金錢。        │----------------------│
│    │            │        │                │八德大湳郵局          │
│    │            │        │                │帳號：00000000000000號│
│    │            │        │                │戶名：鄔忠福          │
│    │            │        │                │----------------------│
│    │            │        │                │桃園中路郵局          │
│    │            │        │                │帳號：00000000000000號│
│    │            │        │                │戶名：陳詠忠          │
│    │            │        │                │                      │
├──┼──────┼────┼────────┼───────────┤
│5   │方偉光、    │400,000 │犯罪集團成員以電│合作金庫銀行三峽分行  │
│    │95年3月17日 │元      │話向被害人佯稱友│帳號：0000000000000號 │
│    │            │        │人借款，詐騙被害│戶名：簡俊良          │
│    │            │        │人金錢。        │                      │
├──┼──────┼────┼────────┼───────────┤
│6   │彭郁明、    │48,200元│犯罪集團成員以電│臺北縣三重五股郵局    │
│    │95年3月11日 │        │話向被害人佯稱代│帳戶：00000000000000號│
│    │            │        │辦貸款，須先支付│戶名：李淑嬿          │
│    │            │        │費用，而詐騙被害│                      │
│    │            │        │人金錢。        │                      │
├──┼──────┼────┼────────┼───────────┤
│7   │張秀貞、    │200,000 │犯罪集團成員以電│第一銀行新西分行      │
│    │95年3月21日 │元      │話向被害人佯稱友│帳戶：00000000000號   │
│    │上午        │        │人借款，詐騙被害│戶名：李財利          │
│    │            │        │人金錢。        │                      │
├──┼──────┼────┼────────┼───────────┤
│8   │關意屏、    │10,000元│犯罪集團成員以電│桃園八德大湳郵局      │
│    │95年3月29日 │        │話向被害人佯稱友│帳號：00000000000000號│
│    │            │        │人借款，詐騙被害│戶名：鄔忠福          │
│    │            │        │人金錢。        │                      │
├──┼──────┼────┼────────┼───────────┤
│9   │方仁香、    │18,000元│犯罪集團成員以電│華南銀行泰山分行      │
│    │95年3月21日 │        │話向被害人佯稱其│帳號：000000000000號  │
│    │            │        │子有傷害糾紛須以│戶名：李淑嬿          │
│    │            │        │金錢解決，詐騙被│                      │
│    │            │        │害人金錢。      │                      │
├──┼──────┼────┼────────┼───────────┤
│10  │董廣明、    │50,000元│犯罪集團成員以電│合作金庫銀行中壢分行  │
│    │95年3月16日 │        │話向被害人佯稱友│帳號：0000000000000號 │
│    │            │        │人借款，詐騙被害│戶名：潘婉婷          │
│    │            │        │人金錢。        │                      │
├──┼──────┼────┼────────┼───────────┤
│11  │鄭毓秋、    │30,000元│犯罪集團成員以電│臺北富邦銀行木柵分行  │
│    │95年3月15日 │104,000 │話向被害人佯稱辦│帳號：000000000000號  │
│    │至同年月18日│元      │理整合負債，須先│戶名：李承儒          │
│    │            │        │繳納費用，詐騙被│--------------------- │
│    │            │        │害人金錢。      │臺北縣新莊郵局        │
│    │            │        │                │帳號：00000000000000號│
│    │            │        │                │戶名：周楠強          │
├──┼──────┼────┼────────┼───────────┤
│12  │朱耆玉、    │150,000 │犯罪集團成員以電│臺北富邦銀行新莊分行  │
│    │95年3月18日 │元      │話向被害人佯稱友│帳號：000000000000號  │
│    │至同年月24日│140,000 │人借款，詐騙被害│戶名：周楠強          │
│    │            │元      │人金錢。        │----------------------│
│    │            │        │                │基隆愛三路郵局        │
│    │            │        │                │帳號：00000000000000號│
│    │            │        │                │戶名：林高玉美        │
├──┼──────┼────┼────────┼───────────┤
│13  │劉遇安、    │25,000元│犯罪集團成員以電│上海商業銀行蘆洲分行  │
│    │95年3月22日 │        │話向被害人佯稱友│帳號：00000000000000號│
│    │            │        │人借款，詐騙被害│戶名：鄭元淵          │
│    │            │        │人金錢。        │                      │
├──┼──────┼────┼────────┼───────────┤
│14  │何東燦、    │500,000 │犯罪集團成員以電│第一商業銀行七賢分行  │
│    │95年3月24日 │元      │話向被害人佯稱友│帳號：00000000000號   │
│    │            │        │人借款，詐騙被害│戶名：張世弦          │
│    │            │        │人金錢。        │                      │
├──┼──────┼────┼────────┼───────────┤
│15  │曾昭林、    │100,000 │犯罪集團成員以電│玉山銀行雙和分行      │
│    │95年3月21日 │元      │話向被害人佯稱其│帳號：0000000000000號 │
│    │上午        │        │女婿遭人綁架須以│戶名：李平陽          │
│    │            │        │金錢解決，詐騙被│                      │
│    │            │        │害人金錢。      │                      │
├──┼──────┼────┼────────┼───────────┤
│16  │林瑞華、    │20,000元│犯罪集團成員以電│合作金庫銀行北三重分行│
│    │95年3月8日  │        │話向被害人佯稱友│帳號：0000000000000號 │
│    │            │        │人急須借款，詐騙│戶名：黃誠得          │
│    │            │        │被害人金錢。    │                      │
├──┼──────┼────┼────────┼───────────┤
│17  │李明憲、    │30,000元│犯罪集團成員以電│臺北西松郵局          │
│    │95年3月7日  │        │話向被害人佯稱友│帳號：00000000000000號│
│    │            │        │人急須借款，詐騙│戶名：陳雁伶          │
│    │            │        │被害人金錢。    │                      │
├──┼──────┼────┼────────┼───────────┤
│18  │黎陳秀嬌、  │280,000 │犯罪集團成員以電│臺北縣三重中正路郵局  │
│    │95年3月10日 │元      │話向被害人佯稱其│帳號：00000000000000號│
│    │            │        │女遭人綁架須以金│戶名：廖俊發          │
│    │            │        │錢解決，否則即傷│                      │
│    │            │        │害之，詐騙被害人│                      │
│    │            │        │金錢。          │                      │
├──┼──────┼────┼────────┼───────────┤
│19  │吳孟坤、    │184,000 │犯罪集團成員以電│高雄大昌郵局          │
│    │95年2月27日 │元      │話向被害人佯稱辦│帳號：00000000000000號│
│    │至同年3月3日│        │理信用貸款，詐騙│戶名：馬財生          │
│    │            │        │被害人金錢。    │                      │
├──┼──────┼────┼────────┼───────────┤
│20  │楊國樑、    │21,800元│犯罪集團成員以電│臺北縣汐止南昌郵局    │
│    │94年12月中旬│        │話向被害人佯稱代│帳號：0000000000000000│
│    │至95年1月6日│        │辦貸款，須先繳納│號                    │
│    │            │        │費用，詐騙被害人│戶名：呂明庭          │
│    │            │        │金錢。          │                      │
├──┼──────┼────┼────────┼───────────┤
│21  │邱清涼、    │300,000 │犯罪集團成員以電│華南銀行樟樹灣分行    │
│    │95年3月2日  │元      │話向被害人佯稱友│帳號：000000000000號  │
│    │            │        │人急須借款，詐騙│戶名：張恩蒼          │
│    │            │        │被害人金錢。    │                      │
├──┼──────┼────┼────────┼───────────┤
│22  │謝素珠、    │400,000 │犯罪集團成員以電│華南銀行樟樹灣分行    │
│    │95年3月3日  │元      │話向被害人佯稱友│帳號：000000000000號  │
│    │            │        │人急須借款，詐騙│戶名：張恩蒼          │
│    │            │        │被害人金錢。    │                      │
├──┼──────┼────┼────────┼───────────┤
│23  │闕國鼎、    │15,000元│犯罪集團成員以電│合作金庫銀行五股分行  │
│    │95年3月7日  │        │話向被害人佯稱友│帳號：0000000000000號 │
│    │            │        │人急須借款，詐騙│戶名：廖俊發          │
│    │            │        │被害人金錢。    │                      │
├──┼──────┼────┼────────┼───────────┤
│24  │宋慶龍、    │10,000元│犯罪集團成員以電│臺北富邦銀行三重分行  │
│    │95年3月初   │        │話向被害人佯稱色│帳號：000000000000號  │
│    │            │        │情交易及如不匯款│戶名：廖俊發          │
│    │            │        │將傷害其家人，詐│                      │
│    │            │        │騙被害人金錢。  │                      │
├──┼──────┼────┼────────┼───────────┤
│25  │江世豐、    │170,000 │犯罪集團成員以電│臺北西松郵局          │
│    │95年3月2日至│元      │話向被害人佯稱友│帳號：00000000000000號│
│    │同年月5日   │100,000 │人急須借款，詐騙│戶名：陳雁伶          │
│    │            │元      │被害人金錢。    │----------------------│
│    │            │30,000元│                │臺北縣三重中山路郵局  │
│    │            │        │                │帳號：00000000000000號│
│    │            │        │                │戶名：林德順          │
│    │            │        │                │----------------------│
│    │            │        │                │安泰銀行土城分行      │
│    │            │        │                │帳號：0000000000000號 │
│    │            │        │                │戶名：略              │
├──┼──────┼────┼────────┼───────────┤
│26  │施力仁、    │30,000元│犯罪集團成員以電│臺北富邦銀行五股分行  │
│    │95年3月14日 │        │話向被害人佯稱友│帳號：000000000000號  │
│    │            │        │人急須借款，詐騙│戶名：李財利          │
│    │            │        │被害人金錢。    │                      │
├──┼──────┼────┼────────┼───────────┤
│27  │林欣諭、    │30,000元│犯罪集團成員以電│臺北富邦銀行五股分行  │
│    │95年3月9日至│        │話向被害人佯稱友│帳號：000000000000號  │
│    │同年月15日  │        │人急須借款，詐騙│戶名：李財利          │
│    │            │        │被害人金錢。    │                      │
├──┼──────┼────┼────────┼───────────┤
│28  │余志強、    │16,000元│犯罪集團成員以電│臺北富邦銀行五股分行  │
│    │95年3月14日 │        │話向被害人佯稱友│帳號：000000000000號  │
│    │            │        │人借款，詐騙被害│戶名：李財利          │
│    │            │        │人金錢。        │                      │
├──┼──────┼────┼────────┼───────────┤
│29  │孫乙同、    │147,000 │犯罪集團成員以電│安泰銀行新莊分行      │
│    │95年3月28日 │元      │話向被害人佯稱友│帳號：00000000000000號│
│    │            │        │人借款，詐騙被害│戶名：王盈棟          │
│    │            │        │人金錢。        │                      │
├──┼──────┼────┼────────┼───────────┤
│30  │徐日昇、    │62,500元│犯罪集團成員以電│臺中逢甲郵局          │
│    │94年12月13日│230,000 │話向被害人佯稱中│帳號：00000000000000號│
│    │至95年4月間 │元      │獎，須先繳納費用│戶名：于漢萍          │
│    │            │408,000 │，詐騙被害人金錢│----------------------│
│    │            │元      │。              │臺中北屯郵局          │
│    │            │366,000 │                │帳號：00000000000000號│
│    │            │元      │                │戶名：張志傑          │
│    │            │        │                │----------------------│
│    │            │        │                │臺中民權路郵局        │
│    │            │        │                │帳號：00000000000000號│
│    │            │        │                │戶名：廖進福          │
│    │            │        │                │----------------------│
│    │            │        │                │三重五常郵局          │
│    │            │        │                │帳號：00000000000000號│
│    │            │        │                │戶名：陳韋均          │
├──┼──────┼────┼────────┼───────────┤
│31  │張明正、    │30,000元│犯罪集團成員以電│臺灣企銀內壢分行      │
│    │95年2月27日 │        │話向被害人佯稱友│帳號：00000000000號   │
│    │            │        │人借款，詐騙被害│戶名：王尊良          │
│    │            │        │人金錢。        │                      │
├──┼──────┼────┼────────┼───────────┤
│32  │賴富根、    │30,000元│犯罪集團成員以電│臺灣企銀內壢分行      │
│    │95年3月1日  │        │話向被害人佯稱友│帳號：00000000000號   │
│    │            │        │人借款，詐騙被害│戶名：王尊良          │
│    │            │        │人金錢。        │                      │
├──┼──────┼────┼────────┼───────────┤
│33  │黃惠珍、    │60,000元│犯罪集團成員以電│臺灣企銀內壢分行      │
│    │95年2月28日 │        │話向被害人佯稱友│帳號：00000000000號   │
│    │            │        │人借款，詐騙被害│戶名：王尊良          │
│    │            │        │人金錢。        │                      │
├──┼──────┼────┼────────┼───────────┤
│34  │林嘉琪、    │30,000元│犯罪集團成員以電│臺灣企銀內壢分行      │
│    │95年2月21日 │        │話向被害人佯稱親│帳號：00000000000號   │
│    │            │        │友借款，詐騙被害│戶名：王尊良          │
│    │            │        │人金錢。        │                      │
├──┼──────┼────┼────────┼───────────┤
│35  │陳武宗、    │25,000元│犯罪集團成員以電│臺北縣瑞芳郵局        │
│    │95年4月10日 │30,000元│話向被害人恐嚇匯│帳號：00000000000000號│
│    │至同年月12日│        │款，詐騙被害人金│戶名：黃志忠          │
│    │            │        │錢。            │----------------------│
│    │            │        │                │桃園中路郵局          │
│    │            │        │                │帳號：00000000000000號│
│    │            │        │                │戶名：陳詠忠          │
├──┼──────┼────┼────────┼───────────┤
│36  │林金城、    │30,000元│犯罪集團成員以電│安泰銀行土城分行      │
│    │95年2月27日 │        │話向被害人佯稱友│帳號：00000000000000號│
│    │            │        │人借款，詐騙被害│戶名：吳秀鳳          │
│    │            │        │人金錢。        │                      │
├──┼──────┼────┼────────┼───────────┤
│37  │李後寬、    │30,000元│犯罪集團成員以電│遠東銀行              │
│    │95年2月23日 │        │話向被害人佯稱友│帳號：00000000000000號│
│    │            │        │人借款，詐騙被害│戶名：呂思芸          │
│    │            │        │人金錢。        │                      │
├──┼──────┼────┼────────┼───────────┤
│38  │許淑梅、    │90,000元│犯罪集團成員以電│三重中山路郵局        │
│    │95年3月3日  │        │話向被害人佯稱友│帳號：00000000000000號│
│    │            │        │人借款，詐騙被害│戶名：林德順          │
│    │            │        │人金錢。        │                      │
├──┼──────┼────┼────────┼───────────┤
│39  │徐君毅、    │50,000元│犯罪集團成員以電│桃園中路郵局          │
│    │95年4月12日 │        │話向被害人佯稱友│帳號：00000000000000號│
│    │            │        │人借款，詐騙被害│戶名：黃志忠          │
│    │            │        │人金錢。        │                      │
├──┼──────┼────┼────────┼───────────┤
│40  │趙淑萍、    │20,000元│犯罪集團成員以電│桃園中路郵局          │
│    │95年4月12日 │        │話向被害人佯稱友│帳號：00000000000000號│
│    │            │        │人借款，詐騙被害│戶名：黃志忠          │
│    │            │        │人金錢。        │                      │
├──┼──────┼────┼────────┼───────────┤
│41  │黃玉白、    │60,000元│犯罪集團成員以電│臺中民權路郵局        │
│    │95年4月6日  │        │話向被害人佯稱中│帳號：00000000000000號│
│    │            │        │獎，須先付稅金，│戶名：廖進福          │
│    │            │        │詐騙被害人金錢。│                      │
├──┼──────┼────┼────────┼───────────┤
│42  │陳鴻銘、    │15,000元│犯罪集團成員以電│平鎮金陵郵局          │
│    │95年3月20日 │        │話向被害人佯稱要│帳號：00000000000000號│
│    │            │        │求匯款，則傷害之│戶名：林春宏          │
│    │            │        │，詐騙被害人金錢│                      │
│    │            │        │。              │                      │
├──┼──────┼────┼────────┼───────────┤
│43  │鍾金燕、    │20,000元│犯罪集團成員以電│臺南縣新營中山路郵局  │
│    │95年3月22日 │        │話向被害人佯稱其│帳號：00000000000000號│
│    │            │        │女欠款，須代為還│戶名：曾皇鈞          │
│    │            │        │款，否則傷害其女│                      │
│    │            │        │，詐騙被害人金錢│                      │
│    │            │        │。              │                      │
├──┼──────┼────┼────────┼───────────┤
│44  │鍾居安、    │80,000元│犯罪集團成員以電│寶華銀行汐止分行      │
│    │95年3月8日  │        │話向被害人佯稱友│帳號：0000000000000000│
│    │            │        │人借款，詐騙被害│      號              │
│    │            │        │人金錢。        │戶名：張恩蒼          │
├──┼──────┼────┼────────┼───────────┤
│45  │金游素雲、  │70,000元│犯罪集團成員以電│臺南大光郵局          │
│    │95年3月中下 │200,000 │話向被害人佯稱販│帳號：00000000000000號│
│    │旬          │元      │賣六合彩明牌，詐│戶名：董承德          │
│    │            │210,000 │騙被害人金錢。  │----------------------│
│    │            │元      │                │臺南海佃郵局          │
│    │            │        │                │帳號：00000000000000號│
│    │            │        │                │戶名：楊雪華          │
│    │            │        │                │----------------------│
│    │            │        │                │永和中山路郵局        │
│    │            │        │                │帳號：00000000000000號│
│    │            │        │                │戶名：李平陽          │
├──┼──────┼────┼────────┼───────────┤
│46  │黃中昱、    │100,000 │犯罪集團成員以電│郵局                  │
│    │95年4月12日 │元      │話向被害人佯稱中│帳號：0000000000000號 │
│    │            │80,000元│獎，詐騙被害人金│戶名：陳志豪          │
│    │            │        │錢。            │----------------------│
│    │            │        │                │合作金庫銀行          │
│    │            │        │                │帳號：0000000000000號 │
│    │            │        │                │戶名：劉雅玲          │
├──┼──────┼────┼────────┼───────────┤
│47  │魏榮俊、    │21,000元│犯罪集團成員以電│中國信託南崁分行      │
│    │95年4月10日 │        │腦網路及電話向被│帳號：000000000000號  │
│    │            │        │害人佯稱販售天幣│戶名：陳詠忠          │
│    │            │        │中獎，詐騙被害人│                      │
│    │            │        │金錢。          │                      │
├──┼──────┼────┼────────┼───────────┤
│48  │唐仁宇、    │15,000元│犯罪集團成員以電│合作金庫銀行板橋分行  │
│    │95年3月16日 │        │話向被害人佯稱友│帳號：0000000000000號 │
│    │            │        │人借款，詐騙被害│戶名：官純敏          │
│    │            │        │人金錢。        │                      │
├──┼──────┼────┼────────┼───────────┤
│49  │鄭博順、    │30,000元│犯罪集團成員以電│基隆愛三路郵局        │
│    │95年3月18日 │        │話向被害人佯稱友│帳號：00000000000000號│
│    │            │        │人借款，詐騙被害│戶名：林高玉美        │
│    │            │        │人金錢。        │                      │
├──┼──────┼────┼────────┼───────────┤
│50  │邱敏華、    │50,000元│犯罪集團成員以電│新竹銀行蘆洲分行      │
│    │95年4月4日  │        │話向被害人佯稱友│帳號：00000000000號   │
│    │            │        │人借款，詐騙被害│戶名：張玉婷          │
│    │            │        │人金錢。        │                      │
├──┼──────┼────┼────────┼───────────┤
│51  │周良振、    │30,000元│犯罪集團成員以電│桃園鶯歌永昌郵局      │
│    │95年2月22日 │        │話向被害人佯稱友│帳號：00000000000000號│
│    │至同年月24日│        │人借款，詐騙被害│戶名：黃英凱          │
│    │            │        │人金錢。        │                      │
├──┼──────┼────┼────────┼───────────┤
│52  │林素珍、    │30,000元│犯罪集團成員以電│臺中商銀松竹分行      │
│    │94年11月10日│        │話向被害人佯稱友│帳號：000000000000號  │
│    │            │        │人借款，詐騙被害│戶名：洪淑敏          │
│    │            │        │人金錢。        │                      │
├──┼──────┼────┼────────┼───────────┤
│53  │黃劍秋、    │20,000元│犯罪集團成員以電│臺北國際銀行五股分行  │
│    │95年3月24日 │        │話向被害人佯稱友│帳號：0000000000000號 │
│    │            │        │人借款，詐騙被害│戶名：張玉婷          │
│    │            │        │人金錢。        │                      │
├──┼──────┼────┼────────┼───────────┤
│54  │郭千睿、    │10,000元│犯罪集團成員以電│合作金庫銀行北台南分行│
│    │95年4月14日 │        │話向被害人佯稱友│帳號：0000000000000號 │
│    │至同年月15日│        │人借款，詐騙被害│戶名：林淑菁          │
│    │            │        │人金錢。        │                      │
├──┼──────┼────┼────────┼───────────┤
│55  │李淑珠、    │60,000元│犯罪集團成員以電│臺北富邦銀行大湳分行  │
│    │95年4月4日至│50,000元│話向被害人佯稱友│帳號：000000000000號  │
│    │同年月6日   │        │人借款，詐騙被害│戶名：陳正立          │
│    │            │        │人金錢。        │----------------------│
│    │            │        │                │國泰世華中壢分行      │
│    │            │        │                │帳號：000000000000號  │
│    │            │        │                │戶名：朱明霞          │
├──┼──────┼────┼────────┼───────────┤
│56  │李昌霖、    │50,000元│犯罪集團成員以電│臺北富邦銀行大湳分行  │
│    │95年4月5日  │        │話向被害人佯稱友│帳號：000000000000號  │
│    │            │        │人借款，詐騙被害│戶名：陳正立          │
│    │            │        │人金錢。        │                      │
├──┼──────┼────┼────────┼───────────┤
│57  │劉藝紫、    │30,000元│犯罪集團成員以電│合作金庫銀行新店分行  │
│    │95年4月27日 │        │話向被害人佯稱友│帳號：0000000000000號 │
│    │            │        │人借款，詐騙被害│戶名：蔡國強          │
│    │            │        │人金錢。        │                      │
├──┼──────┼────┼────────┼───────────┤
│58  │陳玉芬、    │20,000元│犯罪集團成員以電│合作金庫銀行新店分行  │
│    │95年4月26日 │        │話向被害人佯稱友│帳號：0000000000000號 │
│    │            │        │人借款，詐騙被害│戶名：蔡國強          │
│    │            │        │人金錢。        │                      │
├──┼──────┼────┼────────┼───────────┤
│59  │林幸枝、    │50,000元│犯罪集團成員以電│第一銀行泰山分行      │
│    │95年5月18日 │230,000 │話向被害人佯稱友│帳號：00000000000號   │
│    │、19日      │元      │人借款，詐騙被害│戶名：陳翊峰          │
│    │            │150,000 │人金錢。        │----------------------│
│    │            │元      │                │台中中小企銀嘉義分行  │
│    │            │130,000 │                │帳號：00000000000號   │
│    │            │元      │                │戶名：黃秀蘭          │
│    │            │        │                │----------------------│
│    │            │        │                │基隆和平島郵局        │
│    │            │        │                │帳號：00000000000000號│
│    │            │        │                │戶名：陳建宏          │
│    │            │        │                │----------------------│
│    │            │        │                │永和福和郵局          │
│    │            │        │                │帳號：00000000000000號│
│    │            │        │                │戶名：陳雙和          │
├──┼──────┼────┼────────┼───────────┤
│60  │曹定智、    │30,000元│犯罪集團成員以電│基隆和平島郵局        │
│    │95年5月20日 │        │話向被害人佯稱友│帳號：00000000000000號│
│    │            │        │人借款，詐騙被害│戶名：陳建宏          │
│    │            │        │人金錢。        │                      │
├──┼──────┼────┼────────┼───────────┤
│61  │陳玉芳、    │16,000元│犯罪集團成員以電│永和福和郵局          │
│    │95年5月24日 │        │話向被害人佯稱友│帳號：00000000000000號│
│    │            │        │人借款，詐騙被害│戶名：陳雙和          │
│    │            │        │人金錢。        │                      │
├──┼──────┼────┼────────┼───────────┤
│62  │劉淑娟、    │20,000元│犯罪集團成員以電│新竹國際商銀楊梅分行  │
│    │95年5月19日 │        │話向被害人佯稱友│帳號：00000000000號   │
│    │            │        │人借款，詐騙被害│戶名：詹璟樺          │
│    │            │        │人金錢。        │                      │
├──┼──────┼────┼────────┼───────────┤
│63  │林浩、    │30,000元│犯罪集團成員以電│新竹國際商銀楊梅分行  │
│    │95年5月22日 │        │話向被害人佯稱友│帳號：00000000000號   │
│    │            │        │人借款，詐騙被害│戶名：詹璟樺          │
│    │            │        │人金錢。        │                      │
├──┼──────┼────┼────────┼───────────┤
│64  │韓路琳、    │160,000 │犯罪集團成員以電│臺北光復郵局          │
│    │95年4月19日 │元      │話向被害人佯稱友│帳號：00000000000000號│
│    │            │        │人借款，詐騙被害│戶名：俞端誠          │
│    │            │        │人金錢。        │                      │
├──┼──────┼────┼────────┼───────────┤
│65  │楊玉環、    │7,000元 │犯罪集團成員以電│臺北光復郵局          │
│    │95年4月22日 │        │話向被害人佯稱友│帳號：00000000000000號│
│    │            │        │人借款，詐騙被害│戶名：俞端誠          │
│    │            │        │人金錢。        │                      │
├──┼──────┼────┼────────┼───────────┤
│66  │曹麗卿、    │25,000元│犯罪集團成員以電│臺北縣汐止南昌郵局    │
│    │95年5月27日 │        │話向被害人佯稱友│帳號：00000000000000號│
│    │            │        │人借款，詐騙被害│戶名：李洛洋          │
│    │            │        │人金錢。        │                      │
├──┼──────┼────┼────────┼───────────┤
│67  │溫寬蓉、    │20,000元│犯罪集團成員以電│新竹湖口郵局          │
│    │95年5月26日 │        │話向被害人佯稱友│帳號：0000000000000號 │
│    │            │        │人借款，詐騙被害│戶名：張忠蕙          │
│    │            │        │人金錢。        │                      │
├──┼──────┼────┼────────┼───────────┤
│68  │謝美惠、    │20,000元│犯罪集團成員以電│雲林古坑郵局          │
│    │95年5月3日  │        │話向被害人佯稱友│帳號：00000000000000號│
│    │            │        │人借款，詐騙被害│戶名：鐘源滄          │
│    │            │        │人金錢。        │                      │
├──┼──────┼────┼────────┼───────────┤
│69  │溫金滿、    │15,000元│犯罪集團成員以電│合作金庫銀行民權分行  │
│    │95年5月29日 │        │話向被害人佯稱友│帳號：000000000000號  │
│    │            │        │人借款，詐騙被害│戶名：潘志忠          │
│    │            │        │人金錢。        │                      │
├──┼──────┼────┼────────┼───────────┤
│70  │陳思妤、    │30,000元│犯罪集團成員以電│合作金庫銀行民權分行  │
│    │95年5月26日 │        │話向被害人佯稱友│帳號：000000000000號  │
│    │            │        │人借款，詐騙被害│戶名：潘志忠          │
│    │            │        │人金錢。        │                      │
├──┼──────┼────┼────────┼───────────┤
│71  │黃美樺、    │30,000元│犯罪集團成員以電│合作金庫銀行新店分行  │
│    │95年4月25日 │50,000元│話向被害人佯稱友│帳號：000000000000號  │
│    │、26日      │        │人借款，詐騙被害│戶名：蔡國強          │
│    │            │        │人金錢。        │----------------------│
│    │            │        │                │台北富邦銀行北投分行  │
│    │            │        │                │帳號：000000000000號  │
│    │            │        │                │戶名：陳建哲          │
├──┼──────┼────┼────────┼───────────┤
│72  │王嘉香、    │1,100,00│犯罪集團成員以電│臺北縣板橋海山郵局    │
│    │95年6月7日  │0元     │話向被害人佯稱帳│帳號：00000000000000號│
│    │            │        │單未繳，須匯出金│戶名：張家媛          │
│    │            │        │錢，詐騙被害人金│                      │
│    │            │        │錢。            │                      │
├──┼──────┼────┼────────┼───────────┤
│73  │黃雅妮、    │563,000 │犯罪集團成員以電│高雄德智郵局          │
│    │95年3月15日 │元      │話向被害人佯稱卡│帳號：00000000000000號│
│    │            │        │費未繳，詐騙被害│戶名：蘇映綺          │
│    │            │        │人金錢。        │                      │
│    │            │        │                │                      │
├──┼──────┼────┼────────┼───────────┤
│74  │李佳諭、    │27,000元│犯罪集團成員以電│臺北北門郵局          │
│    │95年4月21日 │        │話向被害人佯稱辦│帳號：00000000000000號│
│    │至同年月24日│        │理信用貸款，須先│戶名：陳信學          │
│    │            │        │繳納費用，詐騙被│                      │
│    │            │        │害人金錢。      │                      │
├──┼──────┼────┼────────┼───────────┤
│75  │尹吉祥、    │170,000 │犯罪集團成員以電│臺北光復郵局          │
│    │95年6月5日  │元      │話向被害人佯稱話│帳號：00000000000000號│
│    │            │        │費未繳，並為調查│戶名：何灝華          │
│    │            │        │，須先轉出金錢，│                      │
│    │            │        │詐騙被害人金錢。│                      │
├──┼──────┼────┼────────┼───────────┤
│76  │郭妹妤、    │20,000元│犯罪集團成員以電│郵局                  │
│    │95年4月28日 │        │話向被害人佯稱友│帳號：00000000000000號│
│    │            │        │人借款，詐騙被害│戶名：戴良哲          │
│    │            │        │人金錢。        │                      │
├──┼──────┼────┼────────┼───────────┤
│77  │邱勝彥、    │80,000元│犯罪集團成員以電│合作金庫永安分行      │
│    │95年4月3日  │        │話向被害人佯稱中│帳號：0000000000000號 │
│    │            │        │獎，詐騙被害人金│戶名：劉雅玲          │
│    │            │        │錢。            │                      │
├──┼──────┼────┼────────┼───────────┤
│78  │陳彥成、    │30,000元│犯罪集團成員以電│臺灣企銀吉林分行      │
│    │95年2月8日  │        │話向被害人佯稱友│帳號：00000000000號   │
│    │            │        │人借款，詐騙被害│戶名：陳雁伶          │
│    │            │        │人金錢。        │                      │
├──┼──────┼────┼────────┼───────────┤
│79  │陳信吉、    │1元     │犯罪集團成員以電│第一銀行五股工業分行  │
│    │95年5月5日  │        │話向被害人佯稱友│帳號：00000000000號   │
│    │            │        │人借款，詐騙被害│戶名：呂貴芳          │
│    │            │        │人金錢。        │                      │
├──┼──────┼────┼────────┼───────────┤
│80  │楊誕敷、    │100,000 │犯罪集團成員以電│第一銀行五股工業分行  │
│    │95年5月3日至│元      │話向被害人佯稱友│帳號：00000000000號   │
│    │同年月5日   │        │人借款，詐騙被害│戶名：呂貴芳          │
│    │            │        │人金錢。        │                      │
├──┼──────┼────┼────────┼───────────┤
│81  │洪志良、    │30,000元│犯罪集團成員以電│第一銀行泰山分行      │
│    │95年5月19日 │        │話向被害人佯稱親│帳號：00000000000號   │
│    │            │        │友借款，詐騙被害│戶名：陳翊峰          │
│    │            │        │人金錢。        │                      │
├──┼──────┼────┼────────┼───────────┤
│82  │郭雪櫻、    │50,000元│犯罪集團成員以電│聯邦銀行新莊分行      │
│    │95年5月5日  │        │話向被害人佯稱其│帳號：000000000000號  │
│    │            │        │孫女需用金錢，詐│戶名：呂貴芳          │
│    │            │        │騙被害人金錢。  │                      │
├──┼──────┼────┼────────┼───────────┤
│83  │傅國盛、    │21,000元│犯罪集團成員以電│日盛銀行新莊分行      │
│    │95年4月3日  │        │話向被害人佯稱其│帳號：00000000000000號│
│    │            │        │子欠錢須以金錢解│戶名：林佳憲          │
│    │            │        │決求救，詐騙被害│                      │
│    │            │        │人金錢。        │                      │
├──┼──────┼────┼────────┼───────────┤
│84  │涂祥麟、    │16,000元│犯罪集團成員以電│台新銀行大里分行      │
│    │95年03月05日│12,000元│話向被害人佯稱中│帳號：00000000000000號│
│    │15時許至同年│        │獎，詐騙被害人金│戶名：何明翰          │
│    │月日16時04分│        │錢。            │                      │
│    │            │        │                │                      │
│    │            │        │                │                      │
│    │            │        │                │                      │
├──┼──────┼────┼────────┼───────────┤
│85  │洪文輝、    │24,000元│犯罪集團成員藉護│新竹國際商銀環北分行  │
│    │95年06月18日│        │膚廣告誘騙被害人│帳號：00000000000000號│
│    │15時許至同年│        │電詢，嗣以電話恐│戶名：林孟瑩          │
│    │月日18時28分│        │嚇被害人，詐騙被│                      │
│    │許          │        │害人金錢。      │                      │
├──┼──────┼────┼────────┼───────────┤
│86  │劉家利      │57,000元│犯罪集團成員以電│桃園縣中壢興國郵局    │
│    │95年06月22日│        │話向被害人佯稱中│帳號：00000000000000號│
│    │12時、      │        │獎，詐騙被害人金│戶名：林孟瑩          │
│    │同年月日14時│        │錢。            │                      │
│    │23分        │        │                │                      │
├──┼──────┼────┼────────┼───────────┤
│87  │林志穎      │29,000元│犯罪集團成員藉交│中國信託銀行雙和分行  │
│    │95年06月15日│30,000元│友網站誘騙被害人│帳號：0000000000000號 │
│    │            │21,000元│見面，嗣以電話恐│戶名：鄭秋伶          │
│    │            │8,000元 │嚇被害人，詐騙被│                      │
│    │95年06月16日│29,983元│害人金錢。      │                      │
│    │            │30,000元│                │                      │
│    │            │30,000元│                │                      │
│    │            │19,000元│                │                      │
│    │            │1,000元 │                │                      │
│    │            │10,000元│                │                      │
│    ├──────┼────┤                ├───────────┤
│    │95年6月16日1│10,017元│                │日盛國際商銀中壢分行  │
│    │1時49分許至 │50,017元│                │帳號：00000000000000號│
│    │同年月日12時│56,000元│                │戶名：張瀚文          │
│    │29分許      │        │                │                      │
│    ├──────┼────┤                ├───────────┤
│    │95年6月16日1│10,000元│                │台北富邦銀行北中壢分行│
│    │1時53分許至 │50,000元│                │帳號：000000000000號  │
│    │同年月日12時│59,983元│                │戶名：林孟瑩          │
│    │37分許      │        │                │                      │
│    ├──────┼────┤                ├───────────┤
│    │95年6月16日 │29,185元│                │上海商業銀行二重分行  │
│    │            │        │                │帳號：00000000000000號│
│    ├──────┼────┤                ├───────────┤
│    │95年6月15、 │1元     │                │新竹商業銀行大湖分行  │
│    │16日        │        │                │帳號：00000000000號   │
│    │            │        │                │戶名：張華亮          │
├──┼──────┼────┼────────┼───────────┤
│88  │陳千金      │30,000元│犯罪集團成員以電│台北富邦銀行北中壢分行│
│    │95年06月18日│30,000元│話恐嚇被害人，詐│帳號：000000000000號  │
│    │12時36分、  │        │騙被害人金錢。  │戶名：林孟瑩          │
│    │同年月日12時│        │                │                      │
│    │37分        │        │                │                      │
├──┼──────┼────┼────────┼───────────┤
│89  │廖慶森      │30,000元│犯罪集團成員以電│台北富邦銀行大湳分行  │
│    │95年04月05日│        │話向被害人佯稱友│帳號：000000000000號  │
│    │13時許至同年│        │人急需用款，詐騙│戶名：陳正立          │
│    │月06日13時30│        │被害人金錢。    │                      │
│    │分許        │        │                │                      │
├──┼──────┼────┼────────┼───────────┤
│90  │盧信利      │30,000元│犯罪集團成員以電│華南商業銀行汐止分行  │
│    │95年04月21日│        │話向被害人佯稱友│帳號：000-000000000000│
│    │13時許、    │        │人急需用款，詐騙│號                    │
│    │同年月日22時│        │被害人金錢。    │戶名：魏強英          │
│    │06分        │        │                │                      │
├──┼──────┼────┼────────┼───────────┤
│91  │柯菊華      │30,000元│犯罪集團成員以電│上海商業銀行汐止分行  │
│    │95年04月17日│        │話向被害人佯稱友│帳號：000-000000000000│
│    │12時15分、  │        │人急需用款，詐騙│67號                  │
│    │同年月日12時│        │被害人金錢。    │戶名：魏強英          │
│    │41分        │        │                │                      │
├──┼──────┼────┼────────┼───────────┤
│92  │方美嬌      │5,000元 │犯罪集團成員以電│華南商銀汐止分行      │
│    │95年04月21日│20,000元│話向被害人佯稱友│帳號：000-000000000000│
│    │12時59分、  │        │人急需用款，詐騙│號                    │
│    │同年月日16時│        │被害人金錢。    │戶名：魏強英          │
│    │55分        │        │                │                      │
├──┼──────┼────┼────────┼───────────┤
│93  │邱綾宸      │30,000元│犯罪集團成員以電│華南商業銀行汐止分行  │
│    │95年04月21日│        │話向被害人佯稱友│帳號：000-000000000000│
│    │14時許至同年│        │人急需用款，詐騙│號                    │
│    │月日19時30分│        │被害人金錢。    │戶名：魏強英          │
├──┼──────┼────┼────────┼───────────┤
│94  │呂玉琴      │72,000元│犯罪集團成員以電│玉山商銀三重分行      │
│    │95年04月26日│        │話向被害人佯稱中│帳號：0000000000000號 │
│    │14時24分    │        │獎，詐騙被害人金│戶名：周鍾名          │
│    ├──────┼────┤錢。            ├───────────┤
│    │同年月27日  │100,000 │                │桃園縣成功路郵局      │
│    │            │元      │                │帳號：00000000000000號│
│    │            │        │                │戶名：陳福隆          │
├──┼──────┼────┼────────┼───────────┤
│95  │柯達勇      │170,000 │犯罪集團成員以電│大眾銀行北桃園分行    │
│    │95年05月09日│元      │話向被害人佯稱友│帳號：000-000000000000│
│    │11時許、    │        │人急需用款，詐騙│號                    │
│    │同年月日13時│        │被害人金錢。    │戶名：黃艷珠          │
│    │許          │        │                │                      │
├──┼──────┼────┼────────┼───────────┤
│96  │楊政倫      │29,983元│犯罪集團成員藉網│合作金庫商銀中壢分行  │
│    │95年05月21日│        │路聊天室向被害人│帳號：000-000000000000│
│    │11時13分    │        │佯稱販賣遊戲主機│9號                   │
│    │            │        │，詐騙被害人金錢│戶名：羅偉瑞          │
│    │            │        │。              │                      │
├──┼──────┼────┼────────┼───────────┤
│97  │馬左君      │10,000元│犯罪集團成員以電│第一商銀泰山分行      │
│    │95年05月19日│        │話向被害人佯稱友│帳號：00000000000號   │
│    │10時30分許至│        │人急需用款，詐騙│戶名：陳翊峰          │
│    │同日13時許  │        │被害人金錢。    │                      │
├──┼──────┼────┼────────┼───────────┤
│98  │羅義璋      │10,000元│犯罪集團成員藉網│台北富邦銀行中正分行  │
│    │95年04月28日│1,000元 │路聊天室向被害人│帳號：000000000000號  │
│    │20時許至同年│        │佯稱援交，詐騙被│戶名：游正光          │
│    │月日23時57分│        │害人金錢。      │                      │
│    │許          │        │                │                      │
├──┼──────┼────┼────────┼───────────┤
│99  │楊金水      │30,000元│犯罪集團成員以電│中國信託商銀士林分行  │
│    │95年05月02日│        │話向被害人佯稱友│帳號：000000000000號  │
│    │14時許、    │        │人急需用款，詐騙│戶名：陳建哲          │
│    │同年月日15時│        │被害人金錢。    │                      │
│    ├──────┼────┤                ├───────────┤
│    │同年月日16時│100,000 │                │台北縣中和市○○街郵局│
│    │13分、      │元      │                │帳號：00000000000000號│
│    │同年月日16時│30,000元│                │戶名：蔡佩珊          │
│    │37分        │        │                │                      │
├──┼──────┼────┼────────┼───────────┤
│100 │沈慶倉      │2,800元 │犯罪集團成員以電│台中商業銀行豐原分行  │
│    │95年03月31日│        │話向被害人佯稱信│帳號：000-000000000000│
│    │15時30分    │        │用卡遭盜刷，詐騙│934號                 │
│    │            │        │被害人金錢。    │戶名：廖進福          │
├──┼──────┼────┼────────┼───────────┤
│101 │黃庭蓁      │5,000元 │犯罪集團成員以電│桃園縣中壢建國路郵局  │
│    │95年05月08日│        │話向被害人佯稱友│帳號：00000000000000號│
│    │16時49分    │        │人急需用款，詐騙│戶名：羅偉瑞          │
│    │            │        │被害人金錢。    │                      │
├──┼──────┼────┼────────┼───────────┤
│102 │呂惠綺      │30,000元│犯罪集團成員以電│台北國際商銀中壢分行  │
│    │95年03月30日│        │話向被害人佯稱友│帳號：0000000000000號 │
│    │14時、      │        │人急需用款，詐騙│戶名：朱明霞          │
│    │同年月日14時│        │被害人金錢。    │                      │
│    │23分        │        │                │                      │
├──┼──────┼────┼────────┼───────────┤
│103 │林皇亨      │20,000元│犯罪集團成員以電│台北國際商銀中壢分行  │
│    │95年04月01日│        │話向被害人佯稱友│帳號：0000000000000號 │
│    │15時許至同年│        │人急需用款，詐騙│戶名：朱明霞          │
│    │月日16時13分│        │被害人金錢。    │                      │
├──┼──────┼────┼────────┼───────────┤
│104 │劉品辰      │20,000元│犯罪集團成員以電│台灣中小企銀吉林分行  │
│    │95年02月08日│        │話向被害人佯稱友│帳號：00000000000號   │
│    │11時03分    │        │人急需用款，詐騙│戶名：陳雁伶          │
│    │            │        │被害人金錢。    │                      │
├──┼──────┼────┼────────┼───────────┤
│105 │黃碧如      │30,000元│犯罪集團成員以電│國泰世華銀行中壢分行  │
│    │95年04月04日│        │話向被害人佯稱友│帳號：000000000000號  │
│    │10時許至同年│        │人急需用款，詐騙│戶名：朱明霞          │
│    │月日13時31分│        │被害人金錢。    │                      │
│    ├──────┼────┤                ├───────────┤
│    │同年月05日11│30,000元│                │台北富邦銀行大湳分行  │
│    │時48分      │        │                │帳號：000000000000號  │
│    │            │        │                │戶名：陳正立          │
└──┴──────┴────┴────────┴───────────┘
附表二：被告張志龍所有共同供本件犯罪所用或犯罪預備之物
┌──┬────────────────────────┬───────┐
│編號│扣押物品名稱                                    │數量          │
├──┼────────────────────────┼───────┤
│1   │手機（NOKIA、含SIM卡0000000000、含SIM卡000000000│3支           │
│    │4、含SIM卡0000000000）                          │              │
├──┼────────────────────────┼───────┤
│2   │SIM卡                                           │2張           │
├──┼────────────────────────┼───────┤
│3   │現金新臺幣20萬元（供犯罪預備之物）              │              │
└──┴────────────────────────┴───────┘
附表三：被告張銘祥所有共同供本件犯罪所用或犯罪預備之物
┌──┬────────────────────────┬───────┐
│編號│扣押物品名稱                                    │數量          │
├──┼────────────────────────┼───────┤
│    │手機（NOKIA、含SIM卡0000000000）                │1支           │
└──┴────────────────────────┴───────┘
附表四：被告張萬子所有共同供本件犯罪所用或犯罪預備之物
┌──┬────────────────────────┬───────┐
│編號│扣押物品名稱                                    │數量          │
├──┼────────────────────────┼───────┤
│1   │第一商業銀行存摺（戶名：林佳新）                │1本           │
├──┼────────────────────────┼───────┤
│2   │林佳新身分證影本                                │2張           │
├──┼────────────────────────┼───────┤
│3   │林佳新印章                                      │1枚           │
├──┼────────────────────────┼───────┤
│4   │臺新銀行金融卡                                  │1張           │
├──┼────────────────────────┼───────┤
│5   │寄貨存根                                        │25張          │
├──┼────────────────────────┼───────┤
│6   │便條紙                                          │1張           │
└──┴────────────────────────┴───────┘
附表五：被告潘瑞樺所有共同供本件犯罪所用、犯罪預備或因本
        件犯罪所得之物
┌──┬────────────────────────┬───────┐
│編號│扣押物品名稱                                    │數量          │
├──┼────────────────────────┼───────┤
│1   │手機（NOKIA、含SIM卡0000000000）                │1支           │
├──┼────────────────────────┼───────┤
│2   │SIM卡（威寶、和信、臺灣大哥大、遠傳）           │4張           │
├──┼────────────────────────┼───────┤
│3   │人頭金融存摺                                    │10本          │
├──┼────────────────────────┼───────┤
│4   │人頭金融卡                                      │10張          │
├──┼────────────────────────┼───────┤
│5   │帳冊                                            │1本           │
├──┼────────────────────────┼───────┤
│6   │身分證影本                                      │12張          │
├──┼────────────────────────┼───────┤
│7   │人頭印章                                        │10枚          │
├──┼────────────────────────┼───────┤
│8   │現金新臺幣98,500元（犯罪所得）                  │              │
└──┴────────────────────────┴───────┘
附表六：被告劉子敬所有共同供本件犯罪所用或因本件犯罪所得
        之物
┌──┬────────────────────────┬───────┐
│編號│扣押物品名稱                                    │數量          │
├──┼────────────────────────┼───────┤
│1   │Anycall手機                                     │1支           │
├──┼────────────────────────┼───────┤
│2   │手機（Sony Ericsson、含SIM卡0000000000）        │1支           │
├──┼────────────────────────┼───────┤
│3   │現金新臺幣4,900元（犯罪所得）                   │              │
└──┴────────────────────────┴───────┘
附表六之一：被告戴銘耀所有共同供本件犯罪所用之物
┌──┬────────────────────────┬───────┐
│編號│扣押物品名稱                                    │數量          │
├──┼────────────────────────┼───────┤
│1   │手機（含SIM卡0000000000）                       │1支           │
├──┼────────────────────────┼───────┤
│2   │手機（含SIM卡0000000000）                       │1支           │
└──┴────────────────────────┴───────┘
附表六之二：被告楊吉龍所有共同供本件犯罪所用或犯罪預備之
            物
┌──┬────────────────────────┬───────┐
│編號│扣押物品名稱                                    │數量          │
├──┼────────────────────────┼───────┤
│1   │人頭帳戶存摺（郵局2本、臺北富邦銀行1本、臺新銀行│5本           │
│    │1本、合作金庫銀行1本）                          │              │
├──┼────────────────────────┼───────┤
│2   │NOKIA手機（含SIM卡0000000000）                  │2支           │
├──┼────────────────────────┼───────┤
│3   │提款卡（帳號：00000000000000）                  │1張           │
└──┴────────────────────────┴───────┘
附表六之三：被告陳鵬偉所有供本件犯罪所用之物
┌──┬────────────────────────┬───────┐
│編號│扣押物品名稱                                    │數量          │
├──┼────────────────────────┼───────┤
│    │Amoi手機（含SIM卡0000000000）                   │1支           │
└──┴────────────────────────┴───────┘
附表七：
┌───────────────────────────────────┐
│如附表二、三、四、五、六、六之一、六之二及六之三所示之物品            │
└───────────────────────────────────┘
附表八：
┌──┬──────┬────┬────────┬───────────┐
│編號│被害人、被害│被害金額│犯罪方式        │犯罪所使用帳戶        │
│    │或匯款時間  │        │                │                      │
├──┼──────┼────┼────────┼───────────┤
│1   │羅煥禮      │30,000元│犯罪集團成員以電│桃園縣鶯歌鎮鳳鳴郵局  │
│    │95年05月16日│        │話向被害人佯稱友│帳號：00000000000000號│
│    │16時許、    │        │人急需用款，詐騙│戶名：許哲蒲          │
│    │同年月日18時│        │被害人金錢。    │                      │
│    │許          │        │                │                      │
├──┼──────┼────┼────────┼───────────┤
│2   │張秀鳳      │20,000元│犯罪集團成員以電│新莊五工郵局          │
│    │95年04月25日│        │話向被害人佯稱友│帳號：00000000000000  │
│    │13時許、    │        │人急需用款，詐騙│戶名：蘇世安          │
│    │同年月日13時│        │被害人金錢。    │                      │
│    │50分        │        │                │                      │
├──┼──────┼────┼────────┼───────────┤
│3   │林振邦      │30,000元│犯罪集團成員以電│聯邦商銀中港簡易型分行│
│    │95年05月15日│        │話向被害人佯稱友│帳號：000000000000號  │
│    │            │        │人急需用款，詐騙│戶名：高麗文          │
│    │            │        │被害人金錢。    │                      │
├──┼──────┼────┼────────┼───────────┤
│4   │汪世勇      │80,000元│犯罪集團成員以電│聯邦商銀北三重分行    │
│    │95年05月19日│        │話向被害人佯稱友│帳號：000000000000號  │
│    │            │        │人急需用款，詐騙│戶名：沈瑋            │
│    │            │        │被害人金錢。    │                      │
├──┼──────┼────┼────────┼───────────┤
│5   │陳夢堯      │30,000元│犯罪集團成員以電│中國信託商銀桃園分行  │
│    │95年04月12日│20,000元│話向被害人佯稱友│帳號：000000000000號  │
│    │14時許至同年│        │人急需用款，詐騙│戶名：張瑞香          │
│    │月日15時25分│        │被害人金錢。    │                      │
│    │許          │        │                │                      │
├──┼──────┼────┼────────┼───────────┤
│6   │鄭小鈴      │1元     │犯罪集團成員以電│桃園縣平鎮郵局金陵支局│
│    │95年04月18日│        │話向被害人佯稱友│帳號：00000000000000號│
│    │10時許、    │        │人急需用款，詐騙│戶名：傅向榮          │
│    │同年月19日18│        │被害人金錢。    │                      │
│    │時23分      │        │                │                      │
├──┼──────┼────┼────────┼───────────┤
│7   │陳漢忠      │30,000元│犯罪集團成員以電│桃園縣平鎮郵局金陵支局│
│    │95年04月19日│60,000元│話向被害人佯稱友│帳號：00000000000000號│
│    │            │        │人急需用款，詐騙│戶名：傅向榮          │
│    │            │        │被害人金錢。    │                      │
├──┼──────┼────┼────────┼───────────┤
│8   │游振榮      │20,000元│犯罪集團成員以電│台北縣中和南勢角郵局  │
│    │95年05月16日│        │話向被害人佯稱友│帳號：00000000000000號│
│    │9時許至同年 │        │人急需用款，詐騙│戶名：葉秀琴          │
│    │月日14時19分│        │被害人金錢。    │                      │
├──┼──────┼────┼────────┼───────────┤
│9   │陳蘇秋鑾    │100,000 │犯罪集團成員以電│樹林鎮前街郵局        │
│    │95年03月23日│元      │話向被害人佯稱女│帳號：00000000000000號│
│    │14時30分許、│        │兒為人作保，詐騙│戶名：都慧玲          │
│    │同年月日15時│        │被害人金錢。    │                      │
│    │31分        │        │                │                      │
└──┴──────┴────┴────────┴───────────┘

司法院資訊處製作；財團法人民間司法改革基金會備份。
